臺灣高等法院臺中分院刑事判決       100年度上訴字第1374號
上  訴  人  臺灣臺中地方法院檢察署檢察官
上  訴  人
即  被  告  劉美金
選任辯護人  許名宗律師
上  訴  人
即  被  告  童福財
選任辯護人  楊銷樺律師
上  訴  人
即  被  告  林榮鋒
選任辯護人  黃繼岳律師
上列上訴人因毒品危害防制條例案件，不服臺灣臺中地方法院99
年度訴字第2591號中華民國100年5月24日第一審判決（起訴案號
：臺灣臺中地方法院檢察署99年度偵字第11047、11919、14639
、14640、14641、14642號），提起上訴，本院判決如下：
    主  文
原判決關於(1)原判決書犯罪事實欄伍、十劉美金販賣第一級毒品
部分（即原判決書附表甲編號10所示之罪部分）；(2)原判決書犯
罪事實欄陸、十、十八劉美金販賣第一級毒品部分（即原判決書附
表甲編號20、28所示之罪部分）；(3)原判決書犯罪事實欄捌、劉
美金共同販賣第一級毒品部分（即原判決書附表甲編號30所示之
罪部分）；(4)原判決書犯罪事實欄陸、一至十八童福財共同販賣第
一級毒品部分（即原判決書附表甲編號11至28所示之罪部分）及
定應執行刑部分，均撤銷。
劉美金所犯如附表一編號10、20、28、30所示之各罪，各處如附
表一各該編號所示之刑（含主刑及從刑）。
童福財所犯如附表一編號11至28所示之各罪，各處如附表一各該
編號所示之刑（含主刑及從刑）。主刑部分應執行有期徒刑拾貳
年。
其他上訴（劉美金所犯如附表一編號1至9、11至19、21至27、29
、31至33所示各罪，及林榮鋒所犯如附表一編號29所示之罪部分
）均駁回。
劉美金上開第二項撤銷改判部分及上訴駁回部分所處之刑，主刑
部分應執行有期徒刑貳拾貳年。
    事  實
一、劉美金曾於民國88年間因違反毒品危害防制條例案件，經台
    灣台中地方法院先後判處有期徒刑3月、5月，嗣經合併定應
    執行有期徒刑7月確定，於89年7月20日易科罰金執行完畢；
    又於90年間因違反毒品危害防制條例案件，經台灣台中地方
    法院先後以90年度易字第75號、90年度易字第1530號判處有
    期徒刑8月、6月確定，並經合併定應執行有期徒刑1年確定
    ，於92年3月15日徒刑執行完畢（未構成累犯）；另童福財
    前因毒品危害防制條例案件，經台灣台中地方法院以97年度
    訴字第4483號判處有期徒刑10月確定，於98年8月5日縮刑期
    滿執行完畢；林榮鋒前因詐欺、竊盜等案件，經本院以96年
    度上易字第1896號各判處有期徒刑7月、8月、8月、8月，應
    執行有期徒刑1年8月確定，於98年3月19日縮短刑期假釋出
    監並付保護管束，嗣於同年月29日保護管束期滿未經撤銷視
    為執行完畢。
二、劉美金（綽號「姐仔」、「嫂仔」）明知海洛因係屬毒品危
    害防制條例第2條第2項第1款所規定之第一級毒品，不得非
    法持有、販賣，竟意圖營利，單獨基於販賣海洛因之犯意，
    為下列販賣海洛因之行為：（即附表一編號1至10部分）
  (一)黃月泳（綽號「小如」）於99年2月19日14時55分，以門號
    0000000000行動電話撥打劉美金持用第三人戴錦龍所有之門
    號0000000000行動電話，聯絡欲購買第一級毒品海洛因事宜
    。雙方約定在黃月泳位於台中縣神岡鄉（現改制為臺中市神
    岡區○○○○街住處交易，由黃月泳當場交付現金新台幣（
    下同）800元予劉美金，劉美金則販售而交付海洛因1包予黃
    月泳（此即起訴書犯罪事實二、(一)部分）。
  (二)黃月泳於99年3月29日22時56分，以0000000000號公共電話
    撥打劉美金持用之上開門號0000000000行動電話，聯絡欲購
    買第一級毒品海洛因事宜。雙方嗣約定在臺中市○○路與崇
    德路口交易，由黃月泳當場交付現金1,500元予劉美金，劉
    美金則販售而交付海洛因1包予黃月泳（此即起訴書犯罪事
    實。
    二、(二)部分）。
  (三)江偉帆（綽號「阿龐」）於99年2月20日21時11分，以門號
    0000000000行動電話撥打劉美金持用之上開門號0000000000
    行動電話，聯絡欲購買第一級毒品海洛因事宜。雙方約定在
    臺中縣豐原市（現改制為臺中市豐原區）太平洋百貨公司的
    停車場附近交易，由江偉帆當場交付現金1,000元予劉美金
    ，劉美金則販售而交付海洛因1包予江偉帆（此即起訴書犯
    罪事實二、(五)部分）。
  (四)江偉帆於99年3月27日20時21分，以門號0000000000行動電
    話撥打劉美金持用之上開門號0000000000行動電話，聯絡欲
    購買第一級毒品海洛因事宜。雙方約定在臺中縣豐原市（現
    改制為臺中市豐原區○○○路上之家樂福賣場附近交易，由
    江偉帆當場交付現金1,000元予劉美金，劉美金則販售而交
    付海洛因1包予江偉帆（此即起訴書犯罪事實二、(六)部分）
    。
  (五)江偉盛於99年2月16日22時23分，以門號0000000000行動電
    話撥打劉美金持用之上開0000000000門號行動電話，聯絡欲
    購買第一級毒品海洛因事宜。雙方約定在江偉盛位於臺中縣
    豐原市（現改制為臺中市豐原區○○○路住處附近交易，由
    江偉盛當場交付現金1,000元予劉美金，劉美金則販售而交
    付海洛因1包予江偉盛（此即起訴書犯罪事實二、(八)部分）
    。
  (六)江偉盛於99年3月2日11時11分，以0000000000號公共電話撥
    打劉美金持用之上開門號0000000000行動電話，聯絡欲購買
    第一級毒品海洛因事宜。雙方約定在臺中縣豐原市（現改制
    為臺中市豐原區）某土地公廟附近之早餐店交易，由江偉盛
    當場交付現金1,000元予劉美金，劉美金則販售而交付1包海
    洛因予江偉盛（此即起訴書犯罪事實二、(十一)部分）。
  (七)何澤興（綽號「眼鏡」）於99年2月14日03時50分，以門號
    0000000000行動電話撥打劉美金持用之上開門號0000000000
    行動電話，聯絡欲購買第一級毒品海洛因事宜。雙方約定在
    何澤興位於臺中市西屯區大河1巷1之2號住處門口交易，由
    何澤興當場交付現金1,000元予劉美金，劉美金則販售而交
    付1 包海洛因予何澤興（此即起訴書犯罪事實二、(十三)部分）
    。
  (八)何澤興於99年2月16日21時01分，以門號0000000000行動電
    話撥打劉美金持用之上開門號0000000000行動電話，聯絡欲
    購買第一級毒品海洛因事宜。雙方約定在臺中市○○路上之
    「九號碼頭」餐廳附近交易，由何澤興當場交付現金3,000
    元予劉美金，劉美金則販售而交付3包海洛因予何澤興（此
    即起訴書犯罪事實二、(十四)部分）。
  (九)何澤興於99年4月11日4時16分，以門號0000000000行動電話
    撥打劉美金持用之上開門號000000000行動電話，聯絡欲購
    買第一級毒品海洛因事宜。雙方約定在臺中市○○路上之「
    萊爾富」便利商店附近交易，由何澤興當場交付現金1,000
    元予劉美金，劉美金則販售而交付1包海洛因予何澤興（此
    即起訴書犯罪事實二、部分）。
  (十)何澤興於99年4月15日22時29分、23時58分，分別以門號000
    0000000及0000000000行動電話撥打劉美金持用之上開門號
    0000000000行動電話，聯絡欲購買第一級毒品海洛因事宜。
    雙方約定在臺中市○○路與甘肅路口附近交易，劉美金於次
    日（16日）0時50分許抵達該交易處所後，由何澤興當場交
    付現金1,000元予劉美金，劉美金則販售而交付1包海洛因予
    何澤興（此即起訴書犯罪事實二、部分）。
三、劉美金與童福財（綽號「阿財」）均明知海洛因係屬毒品危
    害防制條例第2條第2項第1款所規定之第一級毒品，不得非
    法持有、販賣，竟意圖營利，共同基於販賣第一級毒品海洛
    因之犯意聯絡，為下列共同販賣海洛因之行為：（即附表一
    編號11至28部分）
  (一)談怡佑（綽號「金豹」）於99年2月25日10時23分，以門號
    0000000000行動電話撥打劉美金持用之上開門號0000000000
    行動電話，聯絡欲購買第一級毒品海洛因事宜。雙方約定在
    改制前臺中縣政府附近交易，由談怡佑當場交付現金2,000
    元予受劉美金委託前來交易之童福財，童福財則販售而交付
    2 包海洛因予談怡佑，並將該販毒所得2,000元交回給劉美
    金。童福財與劉美金即共同以此方式，販賣海洛因予談怡佑
    （此即起訴書犯罪事實二、(四)部分）。
  (二)江偉盛於99年2月24日14時47分，以0000000000號公共電話
    撥打劉美金持用之上開門號0000000000行動電話，聯絡欲購
    買第一級毒品海洛因事宜。雙方約定在臺中縣神岡鄉（現改
    制為臺中市神岡區○○○路對面之85度C咖啡店附近交易，
    由江偉盛當場交付現金1,000元予受劉美金委託前來交易之
    童福財，童福財則販售而交付1包海洛因予江偉盛，並將該
    販毒所得1,000元交回給劉美金。童福財與劉美金即共同以
    此方式，販賣海洛因予江偉盛（此即起訴書犯罪事實二、(九)
    部分）。
  (三)江偉盛於99年3月1日14時14分，以0000000000號公共電話撥
    打劉美金持用之上開門號0000000000行動電話，由童福財接
    聽，江偉盛即與童福財聯絡欲購買第一級毒品海洛因事宜。
    雙方約定在臺中縣豐原市（現改制為臺中市豐原區）某土地
    公廟附近交易，由江偉盛當場交付現金1,000元予童福財，
    童福財則販售而交付1包海洛因予江偉盛，並將該販毒所得
    1,000元交回給劉美金。童福財與劉美金即共同以此方式，
    販賣海洛因予江偉盛（此即起訴書犯罪事實二、(十)部分）。
  (四)江偉盛於99年3月2日19時43分，以0000000000號公共電話撥
    打劉美金持用之上開門號0000000000行動電話，由童福財接
    聽，江偉盛即與童福財聯絡欲購買第一級毒品海洛因事宜。
    雙方約定在臺中縣豐原市（現改制為臺中市豐原區○○○路
    之某土地公廟附近交易，由江偉盛當場交付美金現鈔100元
    予童福財，童福財則販售而交付3包海洛因予江偉盛，並將
    該販毒所得美金100元交回給劉美金。童福財與劉美金即共
    同以此方式，販賣海洛因予江偉盛（此即起訴書犯罪事實二
    、(十二)部分）。
  (五)何澤興於99年2月24日23時44分，以0000000000號公共電話
    撥打劉美金持用之上開門號000000000行動電話，由童福財
    接聽，何澤興即與童福財聯絡欲購買第一級毒品海洛因事宜
    。雙方約定在臺中市○○路與北屯路附近之「大買家」賣場
    交易，由何澤興當場交付現金500元予童福財，童福財則販
    售而交付1包海洛因予何澤興，並將該販毒所得500元交回給
    劉美金。童福財與劉美金即共同以此方式，販賣海洛因予何
    澤興（此即起訴書犯罪事實二、(十五)部分）。
  (六)何澤興於99年2月26日12時15分，以門號0000000000行動電
    話撥打劉美金持用之上開門號0000000000行動電話，由童福
    財接聽，何澤興即與童福財聯絡欲購買第一級毒品海洛因事
    宜，雙方約定在臺中市○○路上之棒球場附近交易，由何澤
    興當場交付現金2,000元予童福財，童福財則販售而交付2包
    海洛因予何澤興，並將該販毒所得2,000元交回給劉美金。
    童福財與劉美金即共同以此方式，販賣海洛因予何澤興（此
    即起訴書犯罪事實二、(十六)部分）。
  (七)何澤興於99年2月26日20時39分，以0000000000號公共電話
    撥打劉美金持用之上開門號0000000000行動電話，聯絡欲購
    買第一級毒品海洛因事宜。雙方約定在何澤興位於臺中市西
    屯區大河1巷1之2號住處前交易，由何澤興當場交付現金2,0
    00元予受劉美金委託前來交易之童福財，童福財則販售而交
    付1包海洛因予何澤興，並將該販毒所得2,000元交回給劉美
    金。童福財與劉美金即共同以此方式，販賣海洛因予何澤興
    。（此即起訴書犯罪事實二、(十七)部分）。
  (八)何澤興於99年2月27日16時13分，以門號0000000000行動電
    話撥打予劉美金持用之上開門號0000000000動電話，由童福
    財接聽，何澤興即與童福財聯絡欲購買第一級毒品海洛因事
    宜，雙方約定在臺中市○○路與甘肅路口附近交易，由何澤
    興當場交付現金2,000元予童福財，童福財則販售而交付1包
    海洛因予何澤興，並將該販毒所得2,000元交回給劉美金。
    童福財與劉美金即共同以此方式，販賣海洛因予何澤興（此
    即起訴書犯罪事實二、(十八)部分）。
  (九)何澤興於99年3月1日13時01分，以門號0000000000行動電話
    撥打劉美金持用之上開門號0000000000行動電話，由童福財
    接聽，何澤興即與童福財聯絡欲購買第一級毒品海洛因事宜
    ，雙方約定在臺中市○○路上之棒球場附近交易，由何澤興
    當場交付現金2,000元予童福財，童福財則販售而交付1包海
    洛因予何澤興，並將該販毒所得2,000元交回給劉美金。童
    福財與劉美金即共同以此方式，販賣海洛因予何澤興（此即
    起訴書犯罪事實二、(十九)部分）。
  (十)何澤興於99年3月3日10時07分，以門號0000000000行動電話
    撥打劉美金持用之上開門號0000000000行動電話，由童福財
    接聽，何澤興即與童福財聯絡欲購買第一級毒品海洛因事宜
    ，雙方約定在何澤興位於臺中市西屯區大河1巷1之2號住處
    前交易，由何澤興當場交付現金3,000元予童福財，童福財
    則販售而交付1包海洛因予何澤興，並將該販毒所得4,000元
    交回給劉美金。童福財與劉美金即共同以此方式，販賣海洛
    因予何澤興（此即起訴書犯罪事實二、(二十)部分）。
  (十一)何澤興於99年3月4日13時53分，以門號0000000000行動電話
    撥打劉美金持用之上開門號0000000000行動電話，由童福財
    接聽，何澤興即與童福財聯絡欲購買第一級毒品海洛因事宜
    ，雙方約定在臺中市○○路與甘肅路口附近交易，由何澤興
    當場交付現金1,000元予童福財，童福財則販售而交付1包海
    洛因予何澤興，並將該販毒所得1,000元交回給劉美金。童
    福財與劉美金即共同以此方式，販賣海洛因予何澤興（此即
    起訴書犯罪事實二、部分）。
  (十二)何澤興於99年3月4日17時32分，以門號0000000000行動電話
    撥打劉美金持用之上開門號0000000000行動電話，由童福財
    接聽，何澤興即與童福財聯絡欲購買第一級毒品海洛因事宜
    ，雙方約定在臺中市○○路上之棒球場附近交易，由何澤興
    當場交付現金1,500元予童福財，童福財則販售而交付1包海
    洛因予何澤興，並將該販毒所得1,500元交回給劉美金。童
    福財與劉美金即共同以此方式，販賣海洛因予何澤興（此即
    起訴書犯罪事實二、部分）。
  (十三)何澤興於99年3月5日12時18分，以0000000000號公共電話撥
    打劉美金持用之上開門號0000000000行動電話，由童福財接
    聽，何澤興即與童福財聯絡欲購買第一級毒品海洛因事宜，
    雙方約定在何澤興位於臺中市西屯區大河1巷1之2號住處前
    交易，由何澤興當場交付現金2,000元予童福財，童福財則
    販售而交付1包海洛因予何澤興，並將該販毒所得2,000元交
    回給劉美金。童福財與劉美金即共同以此方式，販賣海洛因
    予何澤興（此即起訴書犯罪事實二、部分）。
  (十四)何澤興於99年3月6日06時00分，以門號0000000000行動電話
    撥打劉美金持用之上開門號0000000000行動電話，由童福財
    接聽，何澤興即與童福財聯絡欲購買第一級毒品海洛因事宜
    ，雙方約定在臺中市○○路與甘肅路口附近交易，由何澤興
    當場交付現金1,000元予童福財，童福財則販售而交付1包海
    洛因予何澤興，並將該販毒所得1,000元交回給劉美金。童
    福財與劉美金即共同以此方式販賣海洛因予何澤興（此即起
    訴書犯罪事實二、部分）。
  (十五)何澤興於99年3月15日09時59分，以0000000000號公共電話
    撥打劉美金持用之上開門號000000000行動電話，由童福財
    接聽，何澤興即與童福財聯絡欲購買第一級毒品海洛因事宜
    ，雙方約定在何澤興位於臺中市西屯區大河1巷1之2號住處
    前交易，由何澤興當場交付現金1,000元予童福財，童福財
    則販售而交付1包海洛因予何澤興，並將該販毒所得1,000元
    交回給劉美金。童福財與劉美金即共同以此方式販賣海洛因
    予何澤興（此即起訴書犯罪事實二、部分）。
  (十六)何澤興於99年3月16日17時31分，以門號0000000000行動電
    話撥打劉美金持用之上開門號0000000000行動電話，由童福
    財接聽，何澤興即與童福財聯絡欲購買第一級毒品海洛因事
    宜，雙方約定在臺中市○○路附近之「水蛙碳烤店」附近交
    易，由何澤興當場交付現金3,000元予童福財，童福財則販
    售而交付1包海洛因予何澤興，並將該販毒所得3,000元交回
    給劉美金。童福財與劉美金即共同以此方式販賣海洛因予何
    澤興（此即起訴書犯罪事實二、部分）。
  (十七)何澤興於99年3月17日18時06分，以門號0000000000行動電
    話撥打劉美金持用之上開門號0000000000行動電話，由童福
    財接聽，何澤興即與童福財聯絡欲購買第一級毒品海洛因事
    宜，雙方約定在何澤興位於臺中市西屯區大河1巷1之2號住
    處附近之巷口交易，由何澤興當場交付現金1,000元予童福
    財，童福財則販售而交付1包海洛因予何澤興，並將該販毒
    所得1,000元交回給劉美金。童福財與劉美金即共同以此方
    式販賣海洛因予何澤興（此即起訴書犯罪事實二、部分）
    。
  (十八)何澤興於99年3月20日19時54分、20時11分，分別以0000000
    000號公共電話及門號0000000000行動電話撥打劉美金持用
    之上開門號0000000000行動電話，聯絡欲購買第一級毒品海
    洛因事宜。雙方約定在何澤興位於臺中市西屯區大河1巷1之
    2號住處前交易，由何澤興當場交付現金2,000元予受劉美金
    委託前來交易之童福財，童福財則販售而交付1包海洛因予
    何澤興，並將該販毒所得1,000元交回給劉美金。童福財與
    劉美金即共同以此方式販賣海洛因予何澤興（此即起訴書犯
    罪事實二、部分）。
四、劉美金與林榮鋒（綽號「阿林仔」）均明知海洛因係屬毒品
    危害防制條例第2條第2項第1款所規定之第一級毒品，不得
    非法持有、販賣，竟意圖營利，共同基於販賣第一級毒品海
    洛因之犯意聯絡，於99年2月16日18時46分，由江偉盛以門
    號0000000000行動電話撥打予劉美金持用之上開門號000000
    0000行動電話，聯絡欲購買第一級毒品海洛因事宜。雙方約
    定在江偉盛位於臺中縣豐原市（現改制為臺中市豐原區○○
    ○路住處附近交易，由江偉盛當場交付現金2,000元予受劉
    美金委託前往交易之林榮鋒，林榮鋒則販售而交付1包海洛
    因予江偉盛，並將該販毒所得2,000元交回給劉美金。林榮
    鋒與劉美金即共同以此方式，販賣海洛因予江偉盛（此即起
    訴書犯罪事實二、(七)部分，本件附表一編號29部分）。
五、劉美金與某姓名、年籍均不詳之成年男子均明知海洛因係屬
    毒品危害防制條例第2條第2項第1款所規定之第一級毒品，
    不得非法持有、販賣，竟意圖營利，共同基於販賣第一級毒
    品海因之犯意聯絡，於99年4月18日13時11分，由呂俊毅（
    綽號「白猴」）以門號0000000000行動電話撥打劉美金持用
    之上開門號0000000000行動電話，聯絡欲購買第一級毒品海
    洛因事宜。雙方約定在臺中市○○路上之大買家賣場附近交
    易，由呂俊毅當場交付現金1,000元予受劉美金委託前來交
    易之某姓名、年籍均不詳之成年男子，該名男子則販售而交
    付1包海洛因予呂俊毅。劉美金與該姓名、年籍均不詳之成
    年男子即共同以此方式，販賣海洛因予呂俊毅（此即起訴書
    犯罪事實二、(三)部分，本件附表一編號30部分）。
六、劉美金與鍾作勳（綽號「小新」，已由原審判處有期徒刑9
    年確定）均明知海洛因係屬毒品危害防制條例第2條第2項第
    1款、第2款所規定之第一級毒品，不得非法持有、販賣，竟
    意圖營利，共同基於販賣第一級毒品海因之犯意聯絡，於99
    年4月5日19時42分、同日20時17分，由何澤興以門號000000
    0000行動電話撥打劉美金持用之上開門號0000000000行動電
    話，由劉美金、鍾作勳接聽，聯絡欲購買第一級毒品海洛因
    事宜。嗣劉美金與鍾作勳一同前往何澤興位於臺中市西屯區
    大河1巷1之2號住處前交易，由何澤興當場交付現金1,000元
    予受劉美金，劉美金則販售而交付1包海洛因予何澤興。劉
    美金與鍾作勳即共同以此方式販賣海洛因予何澤興（此即起
    訴書犯罪事實二、部分，本件附表一編號31部分）。
七、劉美金、鍾作勳均明知海洛因係屬毒品危害防制條例第2條
    第2項第1款所規定之第一級毒品，不得非法持有、轉讓，竟
    共同基於轉讓第一級毒品海洛因之犯意聯絡，共同為下列之
    轉讓海洛因之行為：（即本件附表一編號32、33部分）
  (一)何澤興於99年4月9日17時03分，以門號0000000000行動電話
    撥打劉美金持用之上開門號0000000000行動電話，欲向劉美
    金索討海洛因，劉美金應允後，鍾作勳即應劉美金之要求，
    前往臺中市○○路上之全家便利商店與何澤興見面，無償轉
    讓價值500元之海洛因1包予何澤興（此即起訴書犯罪事實三
    、(一)部分）。
  (二)游文政於99年4月10日13時25分，以門號0000000000行動電
    話撥打予劉美金持用之上開門號0000000000門號行動電話，
    由鍾作勳接聽，雙方即約定在臺中市○○路與雅潭路口的
    7-11便利商店附近見面，嗣鍾作勳即應劉美金之要求，前往
    約定地點，無償轉讓價值1,000元之海洛因1包予游文政（此
    即起訴書犯罪事實三、(二)部分）。
八、嗣經臺灣臺中地方法院檢察署檢察官指揮員警依法實施通訊
    壹監察，及持臺中地方法院核發之99年度聲搜字第1746號搜
    索票執行搜索，於99年5月7日21時40分許，在臺中市○○區
    ○○路266之8號前，經劉美金、鍾作勳自願接受搜索，在劉
    美金包包內，扣得其所有如附表二所示之物，在鍾作勳包包
    內，扣得其所有如附表三所示之物；復於99年5月7日22時14
    分許，在臺中市○○區○○路1段37巷5弄8號劉美金住處，
    扣得劉美金所有如附表四所示之物，扣得鍾作勳所有如附表
    五所示之物；另於99年5月8日10時37分許，在臺中市○區○
    ○路2段88號劉美金居處，扣得劉美金持有如附表六所示之
    物。
九、案經臺中市警察局移送臺灣臺中地方法院檢察署檢察官偵查
    起訴。
    理  由
壹、證據能力部分：
一、按被告之自白，非出於強暴、脅迫、利誘、詐欺、疲勞訊問
    、違法羈押或其他不當方法，且與事實相符者，得為證據，
    刑事訴訟法第156條第1項定有明文。亦即被告之自白係出於
    自由意思，且與事實相符者，即有證據能力，反之，若係非
    法取供者，因其陳述非出於任意性，其所為之陳述即無證據
    能力。本案依據偵訊筆錄之記載，檢察官確有於各次訊問時
    ，依法告知被告童福財三項權利後，再就犯罪事實逐一訊問
    被告童福財，並予被告童福財充分之機會說明與解釋，且亦
    查無被告童福財有何處在遭強暴、脅迫、利誘、詐欺、疲勞
    訊問、違法羈押或其他不當方法之狀態下而為自白之情事，
    或有何外部因素足資影響被告童福財陳述之意思自由。綜上
    說明，被告童福財於偵訊及審理中所為之自白，均堪認出於
    自由意志，得採為本件判決之基礎。
二、次按被告以外之人於檢察事務官、司法警察官或司法警察調
    查中所為之陳述，與審判中不符時，其先前之陳述具有較可
    信之特別情況，且為證明犯罪事實存否所必要者，得為證據
    ，刑事訴訟法第159條之2定有明文。又「刑事訴訟法第159
    條之2所定之傳聞例外，即英美法所稱之『自己矛盾之供述
    』，必符合被告以外之人於檢察事務官、司法警察官、司法
    警察調查中所為之陳述，『與審判中不符』，且其先前之陳
    述，具備『可信性』及『必要性』二要件，始例外得適用上
    開規定，認其先前所為之陳述，為有證據能力。此所謂『與
    審判中不符』，係指該陳述之主要待證事實部分，自身前後
    之供述有所不符，導致應為相異之認定，此並包括先前之陳
    述詳盡，於後簡略，甚至改稱忘記、不知道或有正當理由而
    拒絕陳述（如經許可之拒絕證言）等實質內容已有不符者在
    內。所謂『可信性』要件，則指其陳述與審判中之陳述為比
    較，就陳述時之外部狀況予以觀察，先前之陳述係在有其可
    信為真實之特別情況下所為者而言。例如先前之陳述係出於
    自然之發言，審判階段則受到外力干擾，或供述者因自身情
    事之變化等情形屬之，與一般供述證據應具備之任意性要件
    有別。至所謂『必要性』要件，乃指就具體個案案情及相關
    證據予以判斷，其主要待證事實之存在或不存在，已無從再
    從同一供述者取得與先前相同之陳述內容，縱以其他證據替
    代，亦無由達到同一目的之情形。」（最高法院96年度臺上
    字第4365號判決可資參照）。經查，被告劉美金於原審爭執
    證人黃月泳、呂俊毅、談怡佑、江偉帆、江偉盛、何澤興、
    游文政、鍾作勳、童福財於警詢之陳述為審判外之陳述而無
    證據能力（見原審卷(一)第136頁)，審酌上開證人於警詢中之
    證述內容，業有偵查及審理中之證詞可資替代，不符上開最
    高法院裁判要旨所揭櫫之「必要性」之要件，而檢察官復未
    舉證證明上開證人之警詢筆錄具有可信性及必要性之要件，
    應認證人黃月泳、呂俊毅、談怡佑、江偉帆、江偉盛、何澤
    興、游文政、鍾作勳、童福財之警詢筆錄無證據能力。
三、再按被告以外之人於偵查中向檢察官所為陳述，除顯有不可
    信之情況者外，得為證據，刑事訴訟法第159條之1第2項定
    有明文。偵查中對被告以外之人所為之偵查筆錄，或被告以
    外之人向檢察官所提之書面陳述，性質上均屬傳聞證據。惟
    現階段刑事訴訟法規定檢察官代表國家偵查犯罪、實施公訴
    ，依法其有訊問被告、證人及鑑定人之權，證人、鑑定人且
    須具結，而實務運作時，檢察官偵查中向被告以外之人所取
    得之陳述，原則上均能遵守法律規定，不致違法取供，其可
    信度極高，職是，被告以外之人前於偵查中已具結而為證述
    ，除反對該項供述得具有證據能力之一方，已釋明「顯有不
    可信之情況」之理由外，不宜遽指該證人於偵查中之陳述不
    具證據能力。本件證人黃月泳、呂俊毅、談怡佑、江偉帆、
    江偉盛、何澤興、游文政於檢察官偵查時未有不法取供之情
    形，且均經具結陳述，被告劉美金及辯護人亦未釋明上開供
    述有何顯不可信之情況，又證人呂俊毅、談怡佑、江偉帆、
    江偉盛、何澤興、游文政復於原審審理時進行交互詰問，依
    上說明，上開證人等於偵查中陳述作為被告犯罪證據，核屬
    適當，自均具有證據能力。
四、另按有事實足認被告或犯罪嫌疑人有最輕本刑為3年以上有
    期徒刑之罪嫌，並危害國家安全或社會秩序情節重大，而有
    相當理由可信其通訊內容與本案有關，且不能或難以其他方
    法蒐集或調查證據者，偵查中得由檢察官核發通訊監察書，
    95年5月30日修正公布通訊保障及監察法第5條第1項第1款及
    第2項分別定有明文。又按偵查犯罪機關依法定程序監聽之
    錄音，如已踐行調查證據程序，非不可採為認定犯罪事實之
    基礎（最高法院93年度臺上字第6510號判決意旨參照）。本
    件採為判決基礎之卷附通訊監察錄音，其所憑之通訊監察書
    之核發經過及記載事項，均符合通訊保障及監察法之相關規
    定，本案依前述通訊監察書實施之監聽、錄音，自屬合法。
    另按依據監聽錄音結果予以翻譯而製作之通訊監察譯文，乃
    該監聽錄音內容之顯示，此為學理上所稱之派生證據，屬於
    文書證據之一種。此於被告或訴訟關係人對其譯文之真實性
    發生爭執或有所懷疑時，法院固應依刑事訴訟法第165條之1
    第2項規定勘驗該監聽之錄音帶踐行調查證據之程式，以確
    認該錄音聲音是否為本人及其內容與通訊監察譯文之記載是
    否相符；然如被告或訴訟關係人對其監聽錄音之譯文真實性
    並不爭執，顯無辨認其錄音聲音之調查必要性。是法院於審
    判期日就此如已踐行提示通訊監察譯文供當事人辨認或告以
    要旨，使其表示意見等程式並為辯論者，其所為之調查證據
    程式即無不合（最高法院96年度臺上字第1869號判決意旨可
    參）。查本件被告劉美金於原審準備程序中請求勘驗監聽譯
    文電子檔，以確認是否為被告劉美金本人所為交易毒品之對
    話，嗣原審於99年10月19日當庭勘驗本案監聽譯文電子檔案
    資料，被告劉美金陳稱；「對於本案所有的監聽譯文內容，
    我承認都是我與買毒者的通話沒錯，不用再勘驗。證據能力
    也不再爭執了」等語（見原審卷(一)卷第190頁)，而本院審酌
    該通訊監察譯文之書面作成時之情況，亦認為適當作為證據
    ，是卷附之通訊監察譯文係具有證據能力。被告劉美金於本
    院審理中雖再次陳稱：「監聽譯文這麼多，這麼亂，我也不
    知道如何表示，我自己也搞不清楚，我有聽到的錄音是有剪
    接的，我沒有聽到的我不知道」云云（見本院卷第208頁）
    ，惟被告劉美金於原審當庭勘驗監聽譯文電子檔過程中已明
    白表示；「對於本案所有的監聽譯文內容，我承認都是我與
    買毒者的通話沒錯，不用再勘驗。證據能力也不再爭執了」
    ，且其本院準備程序中亦已供稱：「對於證據能力無意見」
    等語（見本院卷第133頁），而該派生證據之監聽譯文係由
    監聽錄音翻譯而製作，其乃監聽錄音內容之顯示，被告劉美
    金既已坦承所有監聽譯文均係其與購賣毒品者之通話內容，
    則其翻譯製作所依憑之監聽錄音內容自屬真正。是被告劉美
    金事後於本院審理中辯稱：監聽錄音是有剪接云云，該籠統
    、含糊表示顯係為延滯訴訟之辯詞，本院認無將本件所有監
    聽錄音電子檔送鑑定有無剪接之必要，附此敘明。
五、再按現行刑事訴訟法關於「鑑定」之規定，除選任自然人充
    當鑑定人外，另設有囑託機關鑑定制度。依同法第198條、
    第208條之規定，不論鑑定人或鑑定機關、團體，固均應由
    法院、審判長、受命法官或檢察官視具體個案之需要而為選
    任、囑託，並依第206條之規定，提出言詞或書面報告，始
    符合同法第159條第1項所定得作為證據之「法律有規定」之
    情形，否則所為之鑑定，仍屬傳聞證據。然於司法警察機關
    調查中之案件，為因應實務上，或因量大、或有急迫現實需
    求，併例行性當然有鑑定之必要者，例如毒品之種類與成分
    、尿液之毒品反應，或者槍彈有無殺傷力等鑑定，基於檢察
    一體原則，得由該管檢察長對於轄區內之案件，以事前概括
    選任鑑定人或囑託鑑定機關、團體之方式，俾便轄區內之司
    法警察官、司法警察對於調查中之此類案件，得即時送請先
    前已選任之鑑定人或囑託之鑑定機關、團體實施鑑定，以求
    時效（法務部92年9月1日法檢字第0920035083號函參照，刊
    載於法務部公報第312期）。是此種由檢察機關概括選任鑑
    定人或概括囑託鑑定機關、團體，再轉知司法警察官、司法
    警察於調查犯罪時參考辦理之作為，法無明文禁止，係為因
    應現行刑事訴訟法增訂傳聞法則及其例外規定之實務運作而
    為，與檢察官選任或囑託為鑑定者，性質上並無差異，同具
    有證據能力（最高法院96年度臺上字第2860號判決要旨參照
    ）。經查，本件下列經引用作為本案證據之毒品鑑定報告，
    係經送鑑之標準作業流程分別送請行政院衛生署草屯療養院
    進行鑑定，揆諸前揭說明，該等毒品鑑定書均屬法律規定得
    為證據者，自均有證據能力。
六、末按傳聞法則乃對於被告以外之人於審判外之言詞或書面陳
    述而為之規範。本案判決以下引用之其餘非供述證據，無刑
    事訴訟法第159條第1項規定傳聞法則之適用，與本案待證事
    實具有自然之關聯性，且無證據證明係公務員違法取得之物
    ，依法自得作為證據。
貳、實體部分：
一、訊據上訴人即被告童福財（下稱被告童福財）於偵查及審理
    中對於上開犯罪事實欄三之犯行坦承不諱（見臺灣臺中地方
    法院檢察署99年度偵字第14641號卷第148頁至第153頁、原
    審卷(一)第131頁背面、卷(二)第3頁、第207頁至第211頁、第21
    3頁、本院卷第217頁），核與證人談怡佑、江偉盛、何澤興
    於偵查及原審審理時證述購買及無償受讓海洛因情節相符，
    並有卷附被告劉美金與上開證人聯絡交易及轉讓海洛因之門
    號0000000000號行動電話通訊監察譯文（詳見下述二(四)至(六)
    之證人筆錄、監察譯文內容所載），足徵被告童福財之自白
    與事實相符。
二、訊據上訴人即被告劉美金（下稱被告劉美金）矢口否認有上
    開之犯行，辯稱：監聽錄音是警察剪接的，我連車錢、健保
    卡的錢都交不起，那有錢販賣海洛因云云。被告林榮鋒雖坦
    承有於犯罪事實欄四所示時、地與江偉盛見面，惟矢口否認
    有販賣海洛因予江偉盛之犯行，辯稱：我與江偉盛見面，是
    向江偉盛要回借款1,500元，與販賣毒品沒有關係云云。經
    查：
  (一)原審於99年10月19日當庭勘驗本案監聽譯文電子檔案資料時
    ，被告劉美金陳稱；「對於本案所有的監聽譯文內容，我承
    認都是我與買毒者的通話沒錯，不用再勘驗。證據能力也不
    再爭執了」等語，且其辯護人亦當庭表示：「本案所有的監
    聽譯文內容，證據能力均不爭執，也沒有必要再繼續勘驗其
    餘的監聽電子檔」等語（見原審卷(一)第190頁），是被告劉
    美金辯稱：本案監聽錄音電子檔案資料是警察剪接的云云，
    不足採信。被告劉美金之辯護人請求斟酌是否再聽被告劉美
    金監聽錄音內容，亦無必要（理由如上開證據能力部分四）
    。
  (二)犯罪事實欄二(一)、(二)部分：
  1.證人黃月泳於偵查中具結證稱：「（0000000000電話為何人
    所有？）是童福財的，有時候我會拿童福財的電話來用」、
    「（你的綽號是否為小如？）是」、「（【提示99年2月19
    日0000000000通聯】其意為何？）這是我與劉美金的通話，
    我要向他買1000元的海洛因…，劉美金有給我1包海洛因，
    我有給他800元，劉美金跟我說200元不用了，他跟我說他賣
    海洛因做的很大…」、「（【提示99年3月29日通聯】其意
    為何？）這是我與劉美金的通話，我跟他說我要買2000元的
    海洛因，劉美金叫我去松竹路附近，是劉美金將毒品交給我
    ，我有給他1500元，劉美金也說不足的500元不用給了」等
    語（見99年度他字第346號偵查卷第33至35頁）。
  2.又證人黃月泳上開證詞，核與下列通訊譯文內容相符：
  (1)證人黃月泳於99年2月19日14時55分，以門號0000000000 行
    動電話撥打劉美金持用之門號0000000000行動電話，通話內
    容為：「B（即證人黃月泳）：我去找妳泡茶。A（即被告劉
    美金）：妳等我10分鐘，我要回豐原一下」、同日14時58分
    通話內容為：「B（即證人黃月泳）：姐仔，妳可以過來我
    這嗎？A：好啦，我等下過去。阿妳欠我的錢，這次要還我
    多少？B：800元。A：不行，你至少要還我900元以上。B：
    好啦」、同日15時26分通話內容為：「A（即被告劉美金)：
    我快到妳家門口，你門打開，我要拿東西進去。B（即證人
    黃月泳）：好」、同日15時28分通話內容為：「A（即被告
    劉美金）：我到你家了。B（即證人黃月泳）：好」等語（
    見99年度偵字第14641號偵查卷第219頁）。
  (2)證人黃月泳於99年3月29日22時56分，以0000000000號公共
    電話撥打劉美金持用之門號0000000000行動電話，通話內容
    為：「B（即證人黃月泳）：我要找『小興』。A（即被告劉
    美金）：他（小興）在睡覺。B：那不就不能跑了？A ：妳
    要坐車喔？B：對阿，2啦。A：那妳來以前等的『地方』。B
    ：『松竹路』喔？A：對，我過去」、同日23時25分通話內
    容為：「B（即證人黃月泳）：姊仔，妳說要去哪邊等？A（
    即被告劉美金）：文心路跟崇德路的路口那」等語（見99年
    度偵字第14641號偵查卷第220頁）。
  3.依上開通訊監察譯文，雖因雙方未明示購買海洛因，無法直
    接證明被告劉美金與證人黃月泳是否有確實完成海洛因之交
    易，惟衡之海洛因屬第一級毒品，無論持有、販賣或轉讓，
    均屬違法行為，為治安機關所嚴查，此為眾所週知之事實，
    毒品交易均於隱密下進行，其以通訊聯絡亦鮮有明白直接以
    「毒品」、「海洛因」等名稱或相近之用語稱之，都以暗語
    或彼此已有默契之含混語意而為溝通，因此，依上開通訊監
    察譯文，雖未見雙方明言購買毒品之說詞，惟核與證人黃月
    泳於偵查指證被告劉美金販賣海洛因情節相符，足認被告劉
    美金確有犯罪事實欄二(一)、(二)之犯行。
  (三)犯罪事實欄二(三)、(四)部分：
  1.證人江偉帆於偵查中具結證稱：「（【提示99年2月20日21
    時11分0000000000通聯】其意為何？）這是我與嫂子的通話
    ，『一碗麵』是指要1000元的海洛因，嫂子就跟我約在豐原
    太平洋百貨的停車場，之後是由嫂子將1包海洛因交給我，
    我把1000元現金交給嫂子，他是騎機車來交易，當天有交易
    成功」、「（【提示99年3月27日20時21分0000000000通聯
    】其意為何？）這是我與嫂子的通話，我有時候會叫她嫂子
    ，有時候會叫她姐仔，我說『1碗滷肉麵』是指要1000元的
    海洛因，嫂子就跟我約在『購物商』，就是指豐原的家樂福
    。我跟他說『要加一點辣』是指要提供好一點的海洛因，之
    後是由嫂子將1包海洛因交給我，我將1000元現金交給嫂子
    ，當天有交易成功」、「（99年3月27日當天跟嫂子買完海
    洛因之後有無施用？）有，我確定我所施用的就是海洛因」
    、「（99年2月20日跟嫂子買完海洛因之後有無施用？）有
    ，我確定我所施用的就是海洛因」等語（見99年度他字第34
    6號偵查卷第51至第53頁)。又證人江偉帆於原審審理中亦具
    結證稱：「（【提示99偵字第14641號偵查卷第226、227頁
    通訊監察譯文】是否你的通話？）是。」「（通話目的為何
    ？）向劉美金購買海洛因」、「（有無交易成功？）有」、
    「（誰送毒品給你？）劉美金」、「（99年2月20日這次交
    易的金額多少？）1000元」、「（99年3月27日這次交易金
    額多少？）1000元，1碗滷肉麵代表1000元的海洛因」、「
    （99年2月20日這次在那裡交易？）豐原市太平洋百貨，劉
    美金親自來，一手交錢一手交貨」、「（99年3月27日是在
    哪裡交易？）豐原市○○路上家樂福附近，劉美金來的一手
    交錢一手交貨」、「（通聯譯文中99年2月20日晚上9點11分
    1 碗麵何意？）就是要向劉美金買1000元的海洛因」、「（
    你於99年2月20日21時11分許，以門號000 0000000號行動電
    話撥打予劉美金所持用門號0000000000號行動電話，聯絡要
    購買第一級毒品海洛因事宜。雙方約定在臺中縣豐原市太平
    洋百貨公司的停車場附近交易，由你當場交付現金1000元予
    劉美金，劉美金則販售而交付海洛因予你，有何意見？）是
    」、「（你於99年3月27日20時21分許，以門號0000000000
    號行動電話撥打予劉美金所持用門號0000 000000號行動電
    話，聯絡要購買第一級毒品海洛因事宜。雙方約定在臺中縣
    豐原市○○路上之家樂福賣場附近交易，由你當場交付現金
    1000元予劉美金，劉美金則販售而交付海洛因予你，有何意
    見？）對」等語（見原審卷(一)第198、199頁）。
  2.又證人江偉帆上開證詞，核與下列通訊譯文內容相符：
  (1)證人江偉帆於99年2月20日21時11分，以門號0000000000 行
    動電話撥打劉美金持用之門號0000000000行動電話，通話內
    容為：「B（即證人江偉帆）：我是阿龐，我要向妳拿『1碗
    麵』A(即被告劉美金)：好，我等下路過去你那邊，同樣在
    那個『車場』（指太平洋百貨露天停車場）那邊」、同日21
    時45分通話內容為：「B（即證人江偉帆）：姐仔，妳都亂
    搞一通，『袋子』都被動過了。妳來，我拿給妳看，我還沒
    用啦。A（即被告劉美金）：亂講，我現在在這，才正要叫
    他拿『1個』給你。B：他現在拿給我的ㄋㄟ。A：對阿，他
    不可能隨便給你弄啦。B：好啦，妳來看，1包要500哩。A：
    這樣有可能是我拿錯吧。B：這『2包』也要『1000元』哩」
    、同日21時58分通話內容為：「A（即被告劉美金）：你在
    哪？我拿給你。B（即證人江偉帆）：不用啦。我手流血了
    。A ：怎麼了？我去關心一下阿。B：不用啦，我『注』（
    指打針）的，不然，我在7-11啦。A：好，我馬上到」、同
    日22時02分通話內容為：「A（即被告劉美金）：在哪阿？
    B（即證人江偉帆）：我快到了」、同日22時34分通話內容
    為：「B（即證人江偉帆）：姐仔，我跟妳說，不夠的『那1
    包』，我跟阿龐都還沒用，我放在這裡，完全都沒有動。我
    過去妳那邊說啦。A（即被告劉美金）：好啦」、同日22時
    39分通話內容為：「B（即證人江偉帆）：我沒有機車可以
    過去，妳再帶1台車來，再順便來看這1包到底有多少？A（
    即被告劉美金）：不用看啦，我叫少年仔去載你，好嗎？B
    ：妳來啦。A：好啦，同樣那個老地方，好嗎？B：好」等語
    （見99年度偵字第14641號偵查卷第226頁）。
  (2)另證人江偉帆於99年3月27日20時21分，以門號0000000000
    行動電話撥打劉美金持用之門號0000000000行動電話，通話
    內容為：「B（即證人江偉帆）：姊仔，我要1碗滷肉麵。A
    （即被告劉美金）：那在『購物商』那邊等，我馬上過去。
    B：加一點辣啦。A：好」、同日20時47分通話內容為：「A
    （即被告劉美金）：我到了。B（即證人江偉帆）：好」等
    語（見99年度偵字第14641號偵查卷第227頁）。
  3.依上開通訊監察譯文，雖因雙方未明示購買海洛因，無法直
    接證明被告劉美金與證人江偉帆是否有確實完成海洛因之交
    易，惟衡之海洛因屬第一級毒品，無論持有、販賣或轉讓，
    均屬違法行為，為治安機關所嚴查，此為眾所週知之事實，
    毒品交易均於隱密下進行，其以通訊聯絡亦鮮有明白直接以
    「毒品」、「海洛因」等名稱或相近之用語稱之，都以暗語
    或彼此已有默契之含混語意而為溝通，因此，依上開通訊監
    察譯文，雖未見雙方明言購買毒品之說詞，惟核與證人江偉
    帆於偵查及原審審理時指證被告劉美金販賣海洛因情節相符
    ，足認被告劉美金確有犯罪事實欄二(三)、(四)之犯行。
  (四)犯罪事實欄二(五)、(六)、犯罪事實欄三(二)至(四)、犯罪事實欄四
    部分：
  1.證人江偉盛於偵查及原審審理中下述之證詞，已具體指證被
    告劉美金有犯罪事實欄二(五)、(六)、被告劉美金、童福財共同
    有犯罪事實欄三(二)至(四)、被告劉美金、林榮鋒共同有犯罪事
    實欄四之犯行。
  (1)江偉盛於偵查中具結證稱：「（你的綽號？）阿帆（台語）
    」、「（綽號？）答：阿盛」、「（【提示99年2月16日18
    時46分、18時53分、19時14分0000000000通聯】其意為何？
    ）我是在與劉美金通話，我要向他購買毒品，當天有交易成
    功，一開始我是與劉美金通話，我說我要兩碗麵，是指要20
    00元的海洛因，後來劉美金是請一名綽號『阿林』的男子，
    將海洛因送到我位於豐洲路的住處外面；我有將2000元交給
    綽號『阿林』的男子，當天有交易成功」、「（【提示99年
    2月16日晚上22時23分、22時38分0000000 000通聯】其意為
    何？）也是我與劉美金的通話，一碗麵是指1000元的海洛因
    （1包海洛因）。海洛因好像是劉美金本人送過來的，是送
    到我位於豐洲路住處的附近，我有將1000元交給劉美金本人
    ，當天有交易成功」、「（【提示99年2月24日通聯】其意
    為何？）這是我以公用電話打給劉美金，我跟劉美金說『妳
    送1台車過來』，是叫她拿1000元的海洛因給我，後來是阿
    財拿海洛因給我，我們是約在豐原的85度C，當天有拿到一
    包海洛因，我有將1000元交給阿財，當天有完成交易」、「
    （【提示99年3月1日通聯】其意為何？）這是我與阿財的通
    話，我是撥打阿財0000000000的電話，0000000000的電話有
    時候是阿財在使用，有時候是劉美金在使用。這天我與阿財
    聯絡，是要買1000元的海洛因，約在豐原的某一間土地公廟
    ，當天是阿財把1包海洛因交給我，我把1000元交給阿財，
    當天有完成交易」、「（【提示99年3月2日11時11分、11時
    25分通聯】其意為何？）當天是打給劉美金，『1台車』是
    指1000元的海洛因，劉美金跟我約在豐原的某一間土地公廟
    對面的早餐店，當天是劉美金把1包海洛因交給我，我把100
    0元交給劉美金，有完成交易」、「（【提示99年3月2日19
    時43分、20時28分、21時21分通聯】其意為何？）我一開始
    是先與阿財通話，我跟他說『我要叫3台車』，是指要買300
    0元的海洛因，之後我又再打0000000000的電話，是劉美金
    接聽的，我跟劉美金說，我要拿美金100元付海洛因的錢，
    他有同意。後來是由阿財把3包海洛因送給我，我們是約在
    我位於豐洲路住處附近的土地公廟交易，我把1張美金100元
    現鈔交給阿財，當天有完成交易」等語（見99年度偵字第11
    919號偵查卷第58至61頁）。
  (2)又證人江偉盛於99年12月7日原審審理時具結證稱：「（你
    是否見過在庭的被告劉美金，是否認識？）認識」、「（劉
    美金的綽號為何？）都稱為『姐仔』（台語）」「（你是否
    見過在庭的被告林榮鋒？）認識」、「（99年2月間的時候
    海洛因是向何人購買？）向劉美金」、「（你如何與劉美金
    聯絡？）用手機」「（怎麼跟他聯絡？）打給她」、「（打
    她手機嗎？）對」、「（你之前在偵查的時候說她的手機門
    號為0000-000-000，是否如此？）對」、「（【提示99年偵
    字14642號偵查卷第87頁】你看一下99年2月16號6點46分，
    這通是否你與劉美金之通話內容？）哪裡」、「（第一通8:
    46分？）對」、「（聯絡的目的為何？）聯絡的目的就是要
    買海洛因，買2000元」、「（2月16號18點53分，下面那一
    通電話是你與何人之通話？）也是和劉美金」、「（2月16
    號18點53分，下面那一通電話是你與何人之通話？）也是和
    劉美金」、「（這通電話是一個男生所接聽的？）對」、「
    （通話對象是何人，你看清楚一下那譯文內容？）通話好像
    是『阿林仔』（台語）」、「（『阿林仔』（台語）是誰？
    ）就是林榮鋒」、「（那你們2月16日18時53分這通通話內
    容的目的為何，意思是什麼？）這通意思好像是我要買東西
    」、「（東西是什麼？）海洛因」、「（你要買東西，然後
    呢？）這個意思就是東西。」、「（你在通話內容有說你幫
    他那個喔，那個Ａ就是你說的『阿林仔』有說我要出去了，
    然後你說，你幫他那個喔，Ａ就說：對啦對啦，你說的『你
    幫他那個喔』是什麼意思？）『你幫他那個』好像是他幫我
    拿來的意思」、「（拿什麼東西給你？）海洛因」、「（你
    看一下2月16日19時14分時的通話內容，是否也是你與『阿
    林仔』林榮鋒的通話內容？對）」、「（這通的通話內容是
    什麼意思？）一樣」、「（一樣是什麼意思？）這通好像是
    我在家裡，他到了叫我出去」、「（當時你們是約在什麼地
    方交易毒品？）在我家附近公園。」、「（是豐洲路住處外
    面？）對」、「（當天交易多少毒品？）當天我忘記了」、
    「（交易多少毒品？）忘記了因為…這條跟這條一樣就是20
    00元」、「（2000元是不是？）對」、「（是誰拿海洛因給
    你？）『阿林仔』」、「你把2000元交給誰？『阿林仔』」
    、「（【提示99年度偵字第14642號偵查第87至90頁之通聯
    譯文】99年2月16號22點23分及22點28分這電話是不是你用
    0000- 000- 000的行動電話撥打劉美金0000-000-000行動電
    話聯絡要購買一級毒品海洛因，你們是約在豐原市○○路附
    近交易，你當場交1000元給她，劉美金交海洛因給你，是否
    如此？）對」、「（2月24號14點47分、14點53分、15點6
    分跟15點19分這四通電話，是不是你聯絡用00-00000000的
    公用電話撥打劉美金的0000-000 -000行動電話聯絡要購買
    一級毒品海洛因，約在神岡鄉后豐對面85度C咖啡店附近交
    易，然後你將1000元交給童福財，童福財將海洛因交給你，
    是否如此？）是」、「3月1號14點14分、14點17分、14點37
    分這些電話是不是你用00-00000000號的公用電話撥打劉美
    金的0000- 00 0-000行動電話聯絡要購買一級毒品海洛因，
    是童福財接聽的童福財就拿1包海洛因到豐原市一個土地公
    廟附近跟你交易，你交付1000元給他，他交一包海洛因給你
    ，是否如此？）是」、「（3月2號11點11分、11點25分你也
    是用00-000 00000號的公用電話撥打劉美金的0000-000-000
    行動電話聯絡要購買一級毒品海洛因，你們約在豐原市一個
    土地公廟附近的早餐店交易，劉美金來交1包海洛因給你，
    你將現金1000元給劉美金，是否如此？）對」、「（3月2日
    19點43分、20點28分、21點21分你是用00-00000000號的公
    用電話撥打劉美金的0000-000-000行動電話是童福財接聽，
    你是要聯絡要購買一級毒品海洛因，你們約在豐洲路一個土
    地公廟附近交易，你將美金100元給童福財，童福財交3包海
    洛因給你，是否如此？）對」（見原審卷(二)卷第3至9頁）。
    又證人江偉盛於100年4月12日原審審理中具結證稱：「（你
    與劉美金、林榮鋒如何認識？）購買毒品才認識，以前不認
    識」、「（如何認識的？）朋友介紹的，我先與劉美金認識
    再認識林榮鋒，我會認識林榮鋒事是因為我跟劉美金購買海
    洛因，林榮鋒送海洛因過來，我才認識林榮鋒」、「（被告
    林榮鋒問：99年2月16日我有無交毒品海洛因給你？）林榮
    鋒當天騎機車過來，拿1包海洛因給我，我有交給林榮鋒200
    0元給他」、「（被告林榮鋒問：99年2月16日見面時有無跟
    你談到1500元的事情？）沒有另外談到1500元的事情」、「
    （被告劉美金問：錄音譯文內容的兩碗麵是何意？【提示：
    99偵1464 1卷第228頁通聯譯文】）就是要買2000元的海洛
    因」等語（見原審卷(二)第142頁背面至第144頁）。
  2.另被告劉美金有關犯罪事實欄三(二)至(四)之犯行，亦據證人即
    共同被告童福財於原審審理中具結證稱：「（那你是否有幫
    劉美金送海洛因給江偉盛？）有」、「（【提示起訴書犯罪
    事實九、十、十二】你看一下犯罪事實九，是不是有於99年
    2月24日有約定在台中縣神岡鄉○○路對面之85度c咖啡店附
    近，你有幫忙送1000元的海洛因給江偉盛，然後江偉盛交10
    00元給你？對，有」、「（那收的錢你是交給誰？）劉美金
    」、「（那你看犯罪事實十的部分，你是否有於99年3月1日
    在台中縣豐原市某土地公廟附近交付1000元之海洛因給江偉
    盛，然後江偉盛交付1000元給你？）有」、「（那你錢後來
    交給誰？）劉美金」、「（那你看一下犯罪事實十二的部分
    ，你是否於99年3月2日的時候在台中縣豐原市○○路某土地
    公廟附近交付3包海洛因給江偉盛，然後江偉盛交給你美金
    現鈔100元？）有」、「（你這個美金現鈔100元後來交給誰
    ？）交給劉美金」等語（見原審卷(二)第28頁背面至第29頁）
    。
  3.又證人江偉盛、童福財上開證詞，核與下列通訊譯文內容相
    符：
  (1)證人江偉盛於99年2月16日22時23分，以門號0000000000行
    動電話撥打劉美金持用之門號0000000000行動電話，通話內
    容為：「A：（即被告劉美金）要去跟你拿錢喔，我到你家
    再打給你。B：（即證人江偉盛）好」、同日22時38分通話
    內容為：「B：我等下打給妳來時，妳帶1碗麵來。A：好。
    」（見99年度偵字第14641號5偵查卷第228頁）。
  (2)證人江偉盛於99年3月2日11時11分，以0000000000號公共電
    話撥打劉美金持用之門號0000000000行動電話，通話內容為
    ：「B：（即證人江偉盛）：『姐仔』，我是『阿盛』。A：
    （即被告劉美金）哦，恭喜回來。B：我要『1台車』啦，我
    在『廟』這裡。A：好，我再打電話給你。B：我手機就不能
    打哩。A：3分鐘啦，我在『吃早餐那邊』（指原如早餐店）
    等啦」、同日11時25分通話內容為：「B：到了沒？A：我在
    『原如』阿。B：快點，我在『廟』那」（見99年度偵字第
    14641號偵查卷第231頁）。
  (3)證人江偉盛有於99年2月24日14時47分，以0000000000號公
    共電話撥打予劉美金持用之門號0000000000行動電話，通話
    內容為：「B：（即證人江偉盛）妳在哪?我在『豐原』。A
    ：（即被告劉美金）我在『潭子』。B：妳不是說妳在『家
    樂福』？A：我是說：我是『家樂福』的「卡」（指SIM卡）
    ，阿我沒去買，現在不能打。B：好啦。妳送『1台車』來，
    我在豐原的85度C等妳。A：好，我叫人拿過去」、同日14時
    53分通話內容為：「B（即證人江偉盛）：出來了沒？A（即
    被告劉美金）：你是誰？B：阿盛啦。A：出來了啦，就85度
    C哩。B：妳叫誰出來？『阿財』喔？A：對啦。B：那我等下
    叫阿財載我過去妳那。A：好」、同日15時06分之通話內容
    ：「B（即證人江偉盛）：到底是出來了沒阿？我等了20多
    分鐘了哩。A（即被告劉美金）：出去了啦。」、同日15時
    19分之通話內容：「B（即證人江偉盛）：怎麼還來阿？A（
    即被告劉美金）：我不知道，他早出去了，不然你打他的手
    機：0000000000。B：好」（見99年度偵字第14641號偵查卷
    第230頁）。
  (4)證人江偉盛於99年3月1日14時14分，以0000000000號公共電
    話撥打予劉美金持用之門號0000000000行動電話，由童福財
    接聽，通話內容為：「B：（即證人江偉盛）阿財，我是阿
    盛，我要『1台車』，要快點，我15:00要出庭啦。A（即被
    告童福財）：我才剛從『台中』回去哩。B：齁，我在『7-
    11』等你啦，要等多久？A：差不多還要20分鐘（B方斷訊）
    」、同日14時17分通話內容為：「B（即證人江偉盛）：你
    剛說什麼？A（即被告童福財）：我才剛從『台中』回去而
    已啦，差不多至少也要20分鐘，我騎機車哩。B：那我20分
    鐘再出來，在『廟口』等你，『現金』的啦，你放心。趕一
    下，難過了啦。A：好」、同日14時37分通話內容為：「B（
    即證人江偉盛）：還要多久？我已經在這裡等了。A（即被
    告童福財）：我現在在『豐原』了，快到了。B：快點啦」
    （見99年度偵字第14641號偵查卷第230、231頁）。
  (5)證人江偉盛於99年3月2日19時43分，以0000000000號公共電
    話撥打予劉美金持用之門號0000000000行動電話，由童福財
    接聽，通話內容為：「B：（即證人江偉盛）：『阿財』，
    我跟『阿盛』，我要叫『3台車』」，我在家，到了打我手
    機：0000000000，要多久？A：（即被告童福財）好，大約
    20分鐘到」、同日20時28分通話內容為：「B（即證人江偉
    盛）：出來了沒？A：（即被告劉美金）哎喲，正要出去啦
    。B：拜託一下啦，『姐仔』，收到『美金100元』的哦，要
    自己去換。A：喔，好啦，要去了啦」、同日21時21分通話
    內容為：「A：（即被告童福財）我現在在騎機車，到『三
    豐路』了。B：好好，我在『廟』這邊」等語（見99年度偵
    字第14641號偵查卷第231頁）。
  (6)證人江偉盛於99年2月16日18時46分以0000000000門號行動
    電話撥打予劉美金持用之門號0000000000門號行動電話，通
    話內容為：「A：（即被告劉美金）你好。B：（即證人江偉
    盛）妳好啦，讓妳來，妳就過來吧。A：這樣喔，好啦，去
    哪？B：我在家阿，『2碗麵』。A：好，我知道」、同日18
    時53分通話內容為：「A：（即被告林榮鋒）我要出去了。B
    ：（即證人江偉盛）你幫她『那個』喔？A：對啦對啦。」
    、同日19時14分之通話內容：「（A：（即被告林榮鋒）我
    到了，出來。B：（即證人江偉盛）這麼快喔。A：對阿，快
    」（見99年度偵字第14641號偵查卷第228頁）。
  4.依上開通訊監察譯文，雖因雙方未明示購買海洛因，無法直
    接證明被告劉美金、童福財、林榮鋒與證人江偉盛是否有確
    實完成海洛因之交易，惟衡之海洛因屬第一級毒品，無論持
    有、販賣或轉讓，均屬違法行為，為治安機關所嚴查，此為
    眾所週知之事實，毒品交易均於隱密下進行，其以通訊聯絡
    亦鮮有明白直接以「毒品」、「海洛因」等名稱或相近之用
    語稱之，都以暗語或彼此已有默契之含混語意而為溝通，因
    此，依上開通訊監察譯文，雖未見雙方明言購買毒品之說詞
    ，惟核與證人江偉盛於偵查及原審審理時指證被告劉美金、
    童福財、林榮鋒販賣海洛因情節相符，證人童福財於原審審
    理時之證詞，亦具體指證被告劉美金有犯罪事實欄三(二)至(四)
    之犯行，足認被告劉美金有犯罪事實欄二(五)、(六)、被告劉美
    金、童福財共同有犯罪事實欄三(二)至(四)、及被告劉美金、林
    榮鋒共同有犯罪事實欄四之犯行，被告林榮鋒辯稱：我與江
    偉盛見面，是向江偉盛要回借款1,500元，與販賣毒品沒有
    關係云云，顯係卸責之詞，洵無足採。
  (五)犯罪事實欄二(七)至(十)、犯罪事實欄三(五)至(十八)、犯罪事實欄六
    、犯罪事實欄七(一)部分：
  1.證人何澤興於偵查及原審審理中下述之證詞，已具體指證被
    告劉美金有犯罪事實欄二(七)至(十)、被告劉美金、童福財共同
    有犯罪事實欄三(五)至(十八)、被告劉美金、鍾作勳共同有犯罪事
    實欄六販賣海洛因及被告劉美金、鍾作勳共同有犯罪事實欄
    七(一)轉讓海洛因之犯行：
  (1)證人何澤興於偵查中具結證稱：「（【提示99年2月14日通
    訊監察譯文】內容何意？）我用我同學0000000000打給『姊
    仔』，我說『姊仔』我是『眼鏡』你可以出來嗎，他說好，
    『姊仔』從豐原的住處到我住處文心路與甘肅路的7-eleven
    然後打給我，這次他開車出來，最後交易的地點是在我家門
    口，我跟『姊仔』買了1000元的海洛因，我在電話中跟他說
    1條，意思就是1000元，他給我2000元份量的海洛因，因為
    要補前一天海洛因的品質不好部分，交易當時已快天亮了，
    快7點了」、「（【提示99年2月16日通訊監察譯文】內容何
    意？）：我打給『姊仔』，說我的朋友載我，我們約在半路
    ，我朋友要載我去跟『姊仔』買海洛因，電話中『姊仔』說
    『2碗麵』就是2000元海洛因的意思，我跟他說可能要買2、
    3碗，就是2、3000元。『姊仔』說如果買3碗麵就是3000元
    ，他會叫個『小菜』請我，意思就是要多給我500元的海洛
    因，後來決定買『3碗麵』就是買3000元海洛因，因為當時
    『姊仔』在崇德路的九號碼頭吃東西，我就與他約在崇德路
    的九號碼頭交易，我向『姊仔』買了3000元海洛因，因為他
    拿給我時用膠帶把2包半黏在一起，另外1包也是黏在塑膠盒
    裡，我拿到時只看到這2包半，所以以為少1包，就打電話給
    『姊仔』說少1碗，『姊仔』他有黏在裡面，我看的結果實
    際上也有黏在裡面，這次交易有成功」、「（【提示99年2
    月24日至25日凌晨0時通訊監察譯文】內容何意？）我打過
    去是『阿財』接的，我說我是『眼鏡』，『姊仔』在不在，
    他說不在，要晚點才會回來，問我要做什麼，我說要問『阿
    財』可不可以過來，我問他『短程』的有要跑，『短程』就
    是500元海洛因的意思，因我想買500元的海洛因，問他可以
    送嗎，他說好，因為我這通是用市話打的，所以我跟他說等
    一下我會留我母親的電話給他。後來我與『阿財』約在大買
    家，是『阿財』出來送的，他賣我500元的海洛因，我有給
    他500現金，交易有成功」、「（【提示99年2月26日上午11
    時至12時通訊監察譯文】內容何意？）我打過去是『阿財』
    接的，我說我要找『姊仔』買『長的那個』就是要1000元的
    海洛因，後來約在崇德路與文心路的加油站，我說『2個人
    』就是2000元的意思，後來在崇德路的棒球場是『阿財』拿
    2000元的海洛因出來，我交付他2000元現金，交易有成功。
    後來我又打電話過去，說海洛因不夠重，『阿財』說『沒有
    用尺量』意思就是沒有用磅秤量，他說他會跟『姊仔』」講
    」、「（【提示99年2月26日20時至22時通訊監察譯文】內
    容何意？）我晚上8點半打電話跟『姊仔』說『阿財』有跟
    你說中午拿的量有少嗎，『姊仔』說他會補給我。後來我又
    打給『姊仔』，說要『2張車票』就是要2000元的海洛因，
    『姊仔』說好，他要連昨天的都補，後來晚上10時25分『阿
    財』自己直接送3000元的海洛因到我家，我給他2000元現金
    ，因為其中1000元的海洛因是他補給我的」、「（【提示99
    年2月27日通訊監察譯文】內容何意？）我打過去是『阿財
    』接的，我要『2張車票』就是2000元的海洛因，又跟他說
    如果晚上我再跟他拿的話，湊到3000元，他就給我一些『SA
    VISU』，就是要再送我500元的海洛因，後來在下午4、5 點
    左右『阿財』送到長安路與甘肅路口我住處附近，拿了2000
    元海洛因給我，我交給他2000元現金，交易有成功」、「（
    【提示99年3月1日通訊監察譯文】內容何意？）我打給『姊
    仔』，是『阿財』的老婆接的，這次我買了2000元的海洛因
    ，先約在崇德路與文心路的加油站，後來我到那邊時他們還
    沒有到，我就開車到崇德路的棒球場等他，這次是『阿財』
    與他的老婆一起送出來的，我現金2000元交給『阿財』」、
    「（【提示99年3月3日通訊監察譯文】內容何意？）我打過
    去是『阿財』接的，我要買2000元海洛因，『2個人坐車』
    就是要2000元的海洛因，後來我打給他是因我的手機質押在
    他那邊，叫他將我的手機拿過來，含手機我要給他4000元，
    就是手機1000元，我要買3000元的海洛因，還要「SAVISU」
    ，後來是『阿財』送到我家，拿3000元的海洛因，再送我50
    0元的海洛因做為「SAVISU」，手機以1000元代價抵還我，
    我給他4000元，這次交易有成功」、「（【提示99年3月4日
    下午1至2時通訊監察譯文】內容何意？）我打過去是『阿財
    』接的，我要買『1個人』就是1000元，我與他約在長安路
    與甘肅路的路口附近，後來交易有成功，我家離長安路約有
    幾百公尺」、「（【提示99年3月4日下午5時至7時通訊監察
    譯文】內容何意？）我打去是『阿財』接的，我想再跟他拿
    1000元但錢不夠，他問我差多少，我說差一半，我給他600
    元，他給我半個，他說等他洗完澡到我家附近後再打電話給
    我，後來我有跟他說要再加買1000元，所以總共買1個半就
    1500元，我們約在崇德路的附近的『水蛙碳烤』，後來又改
    在崇德路的棒球場，這次交易有成功」、「（【提示99年3
    月5日通訊監察譯文】內容何意？）我打去是『阿財』接的
    ，我說要買2000元的海洛因，他問我人在那，我說在家裡，
    後來他有打電話給給我說到我家了，這次在我家樓下交易有
    成功，他給我2000元海洛因，我給他2000元現金。後來我又
    打電話跟他抱怨說品質不好，重量也不夠」、「（【提示99
    年3月6日通訊監察譯文】內容何意？）我打去是『阿財』接
    的，我說要買1000元海洛因，後來約在長安路與甘肅路口，
    到了時候我有請『阿財』去甘肅路路邊攤吃炒麵，這次我買
    了1000元海洛因，有給「阿財」1000元，交易有成功」、「
    （【提示99年3月15日通訊監察譯文】內容何意？）我打去
    是『阿財』接的，我要買1000元海洛因，後來在我家外面交
    易，『阿財』給我1000元的海洛因，我給他1000元現金，『
    阿財』如果是送到我家，他不會到我家裡面坐，他都是在外
    面將東西送給我，人就走了」、「（【提示99年3月16日通
    訊監察譯文】內容何意？）我打去是『阿財』接的，我說我
    要買3000元海洛因，後來我們約在崇德路附近的「水蛙碳烤
    」，這次交易有成功」、「（【提示99年3月17日通訊監察
    譯文】內容何意？）我打過去是『阿財』接的，我向他買10
    00元的海洛因，因為我當天下午已跟他買了3000元海洛因了
    ，他應該要送我500元海洛因，我現在又要跟他買1000元，
    所以叫他拿1500元的海洛因給我。後來『阿財』到了打給我
    ，約在我家的巷口，他交付1500的海洛因給我，我給他1000
    元的現金，交易有成功」、「（【提示99年3月20日通訊監
    察譯文】內容何意？）我打去是『阿財』接的，我叫他跑一
    趟，順便將我的手機還給我，我要買500元海洛因，後來我
    叫他叫『姊仔』聽，『姊仔』跟我說只買500元，送到我這
    邊來，他就沒有賺了。他說不然我去跟『阿南』一個人出
    500湊1000，他送出來(至)少划得來，後來我沒有跟別人湊
    ，我直接要跟他買1000元，後來是『阿財』送1000海洛因到
    我家，並將手機以1000元代價抵還給我，我給他2000元」、
    「（【提示99年4月5日19時到20時通訊監察譯文】內容何意
    ？）我打過去是『姊仔』接的，他說『我要拿會錢還他嗎』
    這個指的是我跟他拿海洛因欠的錢，他叫我要還他2000元，
    我說先還1000元就好，他說好。後來8時17分『小新』打電
    話過來說要拿好一點的水果，就是品質好一點的海洛因給我
    ，後來『姊仔』及『小新』開車過來到我家，是『姊仔』開
    車的，我向『姊仔』買1000元海洛因，也給他1000元現金，
    我並沒有還他1000元，因為我沒有錢」、「（【提示99年4
    月9日通訊監察譯文】內容何意？）我打過去是『姊仔』的
    ，這次我沒有錢，所以沒有買，是叫他們請我，後來『阿財
    』跟我約在全家，因他們常常是不同人在接電話，最後是『
    小新』騎機車拿500元海洛因到北屯路的全家給我，這次我
    沒有給他錢，是他們請我的」、「（【提示99年4月11日通
    訊監察譯文】內容何意？）我過去是『姊仔』接的，這次我
    要買1000元海洛因，我們約在東山路萊爾富，是『姊仔』出
    來送的，我有交付『姊仔』1000元現金」、「（【提示99年
    4月15日通訊監察譯文】內容何意？）我打過去是『姊仔』(
    接)的，我說我要1包就是1000元海洛因，『牛肉乾』的意思
    就是海洛因，『姊仔』問我要幾盒，我說1盒就好了，後來
    換『小新』接，問我是我要的，還是我朋友要的，我說是我
    要的，因我機車壞了，我要向朋友借機車，後來是『姊仔』
    開車送來的，在長安路與甘肅路口我家附近我買了1000元海
    洛因，有交付他1000元現金」等語（見99年度偵字第11919
    號偵查卷第82至89頁）。
  (2)又證人何澤興於原審審理時具結證稱：「（你99年2月間所
    使用手機門號為何？）0000-000-000」、「（還有其他的嗎
    ？）還有打家裡人的電話」、「（你在偵查中有說你有用你
    媽媽的0000000…及你同學0000-000-000及家裡電話？）對
    」、「（是否認識在庭的被告劉美金？）認識」、「（劉美
    金的綽號為何？）『姐仔』（台語）」「（是否認識在庭的
    被告童福財？）認識」、「（童福財的綽號為何？）阿財」
    、「（你與劉美金認識多久交情如何？）認識差不多快半年
    ）」、「（有何交情嗎？）交情就是買毒品而已」、「（你
    的綽號為何？）綽號『眼鏡』」、「（你的海洛因是向何人
    購買？）劉美金」、「（你如何與劉美金聯絡？）打電話」
    、「（打電話的意思是用你剛剛所呈述的那些手機撥打？）
    撥打她的電話」、「（她的手機門號為何？）0000-000-000
    」、「（【提示99年度偵字第14642號偵查卷第62頁】2月14
    日3點50分這五通，通訊監察譯文是否為你與劉美金之對話
    ？）是」、「（聯絡目的為何？）拿毒品」、「（拿什麼毒
    品？）海洛因」、「（2月14日3點50分在通訊監察譯文中有
    說要拿1條，你要拿1條給我，請問這1條是什麼意思？）1條
    就是1000」、「（是一錢海洛因？）1000元」、「（1000元
    海洛因？）對」、「（你說來崇德路及文心路的路角是什麼
    意思？）是約地方」、「（當天有無交易？）有」、「你跟
    她買多少的海洛因？）1千，這時候是我跟她約可是她沒有
    來，然後我再打電話給她，叫她來我家路口那個7-11」、「
    （最後交易的地點是你家路口的7-11？）我家外面」、「（
    你家門口？）對」、「（【提示同卷第62頁背面】2月16 日
    的通訊監察譯文是否你與劉美金的通話內容？）對」、「（
    通話譯文中有講到兩碗麵、兩、三碗然後小碗麵等，這是什
    麼意思？）不一定要拿2千或2千的海洛因」、「（你說麵的
    意思是指海洛因，兩、三碗是指2千或2千？）是」、「（當
    天有交易成功？）有」、「（當天是買多少的海洛因？）3
    千」、「（【提示同卷第63頁】2月24日跟2月25日，是否你
    與阿財的通話內容？）對」、「（通話內容聯絡的目的為何
    ，你有說『姐仔』（台語）在嗎，童福財說她不在晚一點回
    來，然後說要拿東西給她看一下，你短程有放嗎？這是什麼
    意思？）就是我打電話給『姐仔』（台語），『姐仔』台語
    ）不在是阿財接的，我要跟『姐仔』台語）拿東西剛好是阿
    財接的，當時我可能只有5百元而已，所以我跟他說只剩5百
    你有要送過來給我嗎」、「（短程的意思是500元海洛因？
    ）對」、「（當天有無交易成功，地點是不是文心路與北屯
    路的大買家？）對，因為錢不夠我就跑到文心路與北屯路那
    裡」、「（【提示同卷第129頁】你在偵查中問短程的有沒
    有要跑，短程就是500元海洛因，因為你想要買500元海洛因
    後來就跟阿財約在大買家，是阿財出來送的他賣你500元海
    洛因，你有給他500元現金交易有成功，是否實在？）對」
    、「（【提示同卷第63頁】2月26日之通訊監察譯文內容，
    這是否你與童福財之通話內容？）是」、「（聯繫的目的為
    何？）就是要買海洛因」、「（2月26日12點15分這通你有
    講2個人，這是什麼意思？）2個人就是2千」、「（2千元海
    洛因的意思？）是」、「（當天有無交易成功？）有」、「
    （你在偵查說你在崇德路棒球場阿財有拿2千元海洛因出來
    ，你交付他2千元現金交易成功，詳細的交易經過是否如你
    在偵查中所述？）是」、「（【提示同卷第63頁背面】2月2
    6日20點39分這些是否你與劉美金之通話內容？）是」、「
    （聯絡目的為何？）要買海洛因」、「（你在2月26日21時
    51分時內容有提到兩張車票，這是什麼意思？）2000海洛因
    。」、「（當天有無交易成功？）有」、「（何人交給你，
    你看一下2月26日22時25分你跟阿財有通話，當天是何人交
    給你的？）阿財」、「（【提示同卷第129頁】你在偵查中
    有說你有打給『姐仔』，有說要2張車票就是2千元海洛因，
    然後『姐仔』說好後來是阿財直接送3千元海洛因到你家，
    你給他2千元現金，其中1千元海洛因是她補給你的，詳細經
    過是否如你在偵查中所述？）對」、「（【提示同卷第64頁
    】2月27日16時13分是否你與童福財之通訊通話內容？）…
    是」、「（聯絡目的為何？）買海洛因」、「（你在通話內
    容有說到2張車票，然後你還有說『姐仔』台語）說要給我
    『sabisu』這是什麼意思？）『sabisu』就是她要請我」、
    「（2張車票是什麼意思？）2千」、「（2千海洛因？）2
    千海洛因」、「（當天有無交易成功？）有」、「（誰交付
    海洛因給你？）阿財」、「（【提示同卷第130頁】你在偵
    查中有說2張車票是2千元海洛因，又說若湊到3千元就給你
    『sabisu』送5百元的海洛因，後來是在4、5點的時候阿財
    送到長安路與甘肅路路口你的住處附近，你們交易的是2千
    元海洛因，是否實在？）是」、「（【提示同卷第64頁背面
    】3月1日之通訊監察譯文，這幾通通訊監察譯文是否你的通
    話內容？）是」、「（通話對象是誰？）阿財的老婆跟阿財
    」、「（你說你要2，這是什麼意思？）2千」、「（當天有
    無交易成功？）有」、「（是何人交付給你？）阿財」、「
    （【提示同卷第130頁】你在偵查中說你買了2千元海洛因，
    本來約在崇德路跟文心路的加油站，後來是開車到崇德路的
    棒球場，是阿財跟你交易2千元的海洛因，是否實在？）實
    在」、「（【提示同卷第64頁背面】3月3日之通訊監察譯文
    ，是否你與童福財之通話內容？）是」、「（通話目的為何
    ？）購買海洛因」、「（你在通話內容有說2個人要坐車，
    還有3個人這是什麼意思？）2個人就是2千元，3個人就是3
    千」、「（當天有無交易成功？）有」、「（是何人交付海
    洛因給你？）阿財」、「（【提示同卷第130頁】2個人坐車
    是要2千元海洛因，後來是你的手機質押在她那邊含手機你
    要給她4千元，你要買3千元海洛因還要『sabisu』，後來是
    阿財送到你家然後他拿3千元海洛因再送你5百元，手機1千
    元的代價，然後你給他4千元，交易有成功，這部分所述是
    否實在？）是」、「（【提示同卷第64頁背面】3月4日之通
    訊監察譯文，是否你與阿財之通話內容？）是」、「（通話
    目的為何？）購買海洛因」、「（你在通話內容說1個人，
    這是什麼意思？）1個人就是1千」、「（1千元海洛因？）
    是」、「（當天有無交易成功？）有」、「（【提示同卷第
    130頁背面】你說你要買1千元海洛因約在長安路與甘肅路路
    口，有交易成功是否實在？）實在」、「（【提示同卷第64
    頁背面】3月4日之通訊監察譯文是否你與阿財之通話內容？
    ）是」、「（你在通話內容有說到1個人加半張，是什麼意
    思？）1千5」、「（1千5的海洛因？）是」、「（當天有無
    交易成功？）有」、「（你在通話內容有講到水蛙，這是什
    麼意思？）碳烤店的店名」、「（【提示同卷第131頁】你
    在偵查中有說你總共買1個半就是1千5，原本約在崇德路附
    近的水蛙碳烤後來改在崇德路的棒球場，交易有成功是否實
    在？）實在」、「（【提示同卷第65頁背面】3月5日之通訊
    監察譯文是否你與童福財之通話內容？）是」、「（通話目
    的為何？）購買海洛因」、「（你在通話內容有說2個人是
    什麼意思？）2個人就是2千」、「（當天有無交易成功？）
    有」、「（【提示同卷第131頁】你在偵查中有說是在樓下
    交易有成功，是阿財給你2千元海洛因，你給他2千元的現金
    ，所述是否實在？）實在」、「（你說你有跟他抱怨品質不
    好，重量不夠是否實在？）實在」、「（【提示同卷第65頁
    背面】3月6日之通訊監察譯文是否你與童福財之通話內容？
    ）是」、「（你在通話內容有提到1個人是什麼意思？）1千
    」、「（當天有無交易成功？）有」、「（【提示同卷第13
    1頁】你在偵查中有說後來約在長安路跟甘肅路口，你有買1
    千元海洛因有給阿財1千元，交易有成功所述是否實在？）
    實在」、「（【提示同卷第65頁背面】3月15日之通訊監察
    譯文是否你與童福財之通話內容？）是」、「（聯絡目的為
    何？）買海洛因。」、「（你在通話內容有說1個人在家，
    那個是什麼意思？）1個人就是1千海洛因」、「（當天有無
    交易成功？）有」、「（【提示同卷第131頁】你在偵查中
    有說你當天你是要買1千元海洛因，是在你家外面交易阿財
    給你1千元海洛因，你給他1千元現金，交易經過所述是否實
    在？）實在」、「（【提示同卷第65頁反面】3月16日之通
    訊監察譯文是否你與童福財之通話內容？）是」、「（通話
    目的為何？）購買海洛因」、「（你在通話內容有說到你要
    三個人，這是什麼意思？）3千元的海洛因」、「（當天有
    無交易成功？）有」、「（【提示同卷第131頁】你在偵查
    中有說你打去是阿財接的，要買3千元後來約在水蛙碳烤，
    交易有成功是否實在？）實在」、「（【提示同卷第65頁反
    面】3月17日之通訊監察譯文是否你與童福財之通話內容？
    ）是」、「（通話內容目的為何？）購買海洛因」、「（通
    話內容你看一下，下面有說跑一下吧，1張今天已經處理3了
    ，要拿一五給你才對，然後你在家，到了再打給我，是什麼
    意思？）就是我今天已經跟他買了3千元，我跟他要5百的『
    sabisu』要5百請我」、「（然後所以呢？）所以就是我再
    拿1千元給他，他要拿1千5的海洛因給我」、「（【提示同
    卷第130頁】你在偵查中所述是否實在？）實在」、「（【
    提示同卷第66頁】3月20日之通訊監察譯文是否你與童福財
    之通話內容？）幾號的」、「（3月20日是否你與童福財跟
    劉美金的通話內容，你看一下3月20日19時14分？）是 」、
    「（通話目的為何？）是要拿手機順便買海洛因」、「（所
    謂的半份是麼意思？）半份是要5百」、「（你有說叫『姐
    仔』聽，然後『姐仔』跟你說別這樣啦我跑到你那裡付車資
    就沒了，我只賺一成利息我十也才賺一萬，不然你跟南仔合
    約各半，這是什麼意思？）叫我跟朋友合起來買1千」、「
    （劉美金叫你跟朋友合起來買1千？）對」、「（這次有無
    交易成功？）有」、「（解釋一下說手機順便幫我拿過來，
    手機是給他質押嗎？）是」、「（欠她錢先給她押，你有錢
    還她了請她手機拿來還你？）對」、「（【提示同卷第132
    頁】你在偵查中有說你打去是阿財接的，然後你要買5百元
    海洛因，後來你叫他給『姐仔』聽，『姐仔』說叫你跟阿南
    湊1千元，後來你沒有跟別人湊直接跟她買1千元，後來阿財
    送1千元到你家，並將手機1千元代價抵還給你，然後你給他
    2千元，交易經過是否實在？）實在。」、「（【提示同卷
    第66頁反面】）4月5日19時42分之通訊監察譯文，是否為你
    與劉美金之通訊監察譯文通話內容？）是。」、「（通話內
    容目的為何？）拿海洛因。」、「（你有講1千元啦，這是
    什麼意思？）要拿1千元的海洛因。」、「（當天有無交易
    成功？）有。」、「（【提示同卷第132頁】你在偵查中有
    說要買1千元海洛因，另外要還2百元，然後後來你在家裡等
    小勳跟『姐仔』，他們2人一起開車過來，『姐仔』開車，
    然後你跟『姐仔』買1千元海洛因，另外再還2百元給『姐仔
    』，因為這2百元是之前買毒品時不夠時欠的，交易的經過
    是否如你在偵查中所述？）是。」、「（你再看一下4月5日
    19時20這通之通訊監察譯文，你講你打電話過去是『姐仔』
    接的，這是指你跟他拿海洛因欠的錢，她叫你先還她2仟元
    ，你說先還1千元，後來8點17分小勳打電話過來說要拿好一
    點的水果給你，就是拿品質好一點的海洛因，後來『姐仔』
    跟小勳開車過來到你家，後來你跟『姐仔』買1千元海洛因
    ，給她1千元現金，並沒有還她1千元，因為你沒有錢，所述
    是否實在？）實在。」、「（【提示同卷第66頁反面】4 月
    11日通訊之監察譯文這通是否你與劉美金之通話內容？）是
    。」、「（聯絡目的為何？）購買海洛因。」、「（說1千
    是什麼意思？）1千元海洛因。」、「（說萊爾富是什麼意
    思？）約在萊爾富。」、「（當天有無交易成功？）有」、
    「（是誰出來拿海洛因給你？）『姐仔』」、「（【提示同
    卷第133頁】你在偵查中有說你要買1千元海洛因，約在中山
    路的萊爾富，是『姐仔』出來送的，你有交付『姐仔』1千
    元現金，是否實在？）實在」、「（【提示同卷第66頁反面
    】4月15日之通訊監察譯文這通是否你與劉美金之通話內容
    ？）是。」、「（聯絡目的為何？）購買海洛因」、「（你
    在通話內容有說你要1包、1盒這是什麼意思？）1包、1盒就
    是1千元海洛因」、「（劉美金回答你說我有買牛肉乾，這
    是什麼意思？）問我要多少的海洛因。」、「（當天有無交
    易成功？）有。」、「（是何人交付海洛因給你？）『姐仔
    』。」、「（【提示同卷第133頁】）你在偵查中有說你打
    過去是『姐仔』接的，你要1千元海洛因，牛肉乾的意思是
    海洛因，『姐仔』問你要幾盒，你說1盒就好了，後來是『
    姐仔』開車送來的，在長安路與甘肅路口你家附近，你買了
    1千元海洛因，有交付1千元現金，是否實在？）實在」、「
    （【提示4月9日17點03分、17點17分、17點42分的通訊監察
    譯文】這個是不是你以0000-000-000的行動電話撥打劉美金
    使用的0000-000-000的行動電話向她要海洛因？）是。」、
    「（誰去交付的，鍾作勳去交付的是不是，是不是在北屯路
    全家便利商店那裡？）是。」、「（那海洛因的價值是多少
    錢？）沒有拿錢。」、「（如果那1包要買的話大概是5百元
    ，是不是？）差不多」、「（大概5百元的量，這一次沒有
    收錢？）是。」、「（這一次只是跟她要的，是不是？）是
    。」等語（見原審卷(二)卷第10至22頁背面）。
  2.另被告劉美金有關犯罪事實欄三(五)至(十八)之犯行，亦據證人即
    共同被告童福財於原審審理時具結證稱：「（你是否有接過
    剛剛證人何澤興，綽號『眼鏡』所撥打給劉美金手機的電話
    ？）有。」、「（那何澤興撥打這支電話的目的為何？）他
    要跟劉美金購買海洛因。」、「（那你接到何澤興要購買海
    洛因的電話，你如何處理？）轉告劉美金，跟她講說他要拿
    多少錢，然後劉美金再把毒品拿給我，我再拿去給何澤興。
    」、「（那你交付給何澤興之毒品是何人所提供？）劉美金
    。」、「（那她是用什麼樣的包裝交付給你，然後請你交給
    何澤興？）她用袋子裝好的，然後我跟她說價錢之後，何澤
    興要買多少錢跟她講，然後她就把毒品拿給我，用袋子裝的
    ，我再拿去給何澤興。」、「（那何澤興所交付的金錢你如
    何處理？）馬上拿回去給劉美金，錢都是馬上拿回去給她。
    」、「（那剛剛何澤興有提到『sabisu』的部份，那是何人
    決定可以有『sabisu』？）劉美金，我還要問她，我要轉告
    她說何澤興『眼鏡』要『sabisu』，我問她，她如果肯的話
    ，劉美金就多拿1小包給我，我再拿去給何澤興。」、「（
    那是買多少可以有『sabisu』？）這不一定，可能2、3千元
    吧，有人說要「sabisu」的時候，我再問她。」、「（劉美
    金，是嗎？）劉美金，劉美金如果說可以，她再拿給我，多
    少錢我不知道，應該是2、3千元。」、「（【提示99年度偵
    字第14642號偵查卷第63頁反面】有一通2月26日12點45分的
    通訊監察譯文是否是你與何澤興的通話內容？）是。」、「
    （那你們通話內容有說，何澤興有說『沒有剛好重啦』，然
    後你就說『那都是她用的，她就這樣拿給我阿』，然後何澤
    興又說『她那天可能沒有用秤量，我朋友一看就是，這很明
    顯』，然後你就說『好，我跟她說』，這些通話內容是什麼
    意思？）就是何澤興說毒品有大小包，毒品可能差太多，有
    大小包，叫我跟『姐仔』反應，叫她要用秤來秤過。」、「
    （你說大小包的意思是重量不夠嗎？）對，可能是重量不夠
    ，他跟我說大小包差太多，然後叫我跟『姐仔』說要用秤去
    秤過，這樣比較準。」、「（那你說『那都是她用的，她就
    是要拿給我』這是什麼意思？）她說已經用好了，我轉答她
    的時候，她已經裝好了。」、「（她是誰？）劉美金，都是
    她裝好的才拿給我，我再拿給別人，所以我要跟她反應，要
    跟劉美金反應，那藥不是我要用的，藥都是她在用的，我只
    是幫她拿給別人而已，她平常就已經裝好了，至於她怎麼用
    我就不知道了。」、「（剛剛何澤興證述的時候你有在場嗎
    ？）有。」、「（他所證述他打電話給劉美金，或者是由你
    來接聽，由你來交付給何澤興毒品的時間跟地點，你剛剛都
    有聽到嗎？）有。」、「（那他所述你有接聽電話，有交付
    毒品的時間和地點是否實在？）實在。」、「（他所講的那
    些情況，確實你都有交付海洛因給他並且向他收錢，是不是
    ？）是。」、「（你要再看譯文確認嗎？）不用，就是我拿
    給他的，『眼鏡』」等語（原審卷(二)卷第24頁背面至第26頁
    背面）。
  3.另被告劉美金有關犯罪事實欄六、犯罪事實欄七(一)之犯行，
    亦據證人即同案被告鍾作勳於原審審理時具結證稱：「（剛
    剛何澤興有說99年4月5日的時候你有接一通電話是否如此？
    ）事實。」、「（【提示99年度偵字第14642號偵查卷第66
    頁反面4月5日20點17分通訊監察譯文】是否是你與何澤興，
    就是綽號『眼鏡』的通話內容？）對。」、「（那通話內容
    目的為何？）他是事先打電話給劉美金，跟她說好，之後劉
    美金叫我回電話給何澤興，她叫我轉答話給何澤興說這次東
    西品質不錯，待會就過去了。當時我在她家裡，她說要請我
    去吃宵夜順便去找何澤興，我確實有去，也有打電話給他」
    、「（電話內容有說『現在在用的那個要含好一點的水果』
    這是什麼意思？）就是毒品。」、「（是指品質比較好的毒
    品？）是。」、「（那你當天有沒有跟劉美金去找何澤興？
    ）有。」、「（那當時的交易情況如何？）那是劉美金開車
    載我過去，在何澤興的家門口停下來等何澤興上來」、「（
    何澤興是上來副駕駛座還是後座？）我記得好像是後座，然
    後就拿錢給劉美金，劉美金也是拿東西給他，他們兩個人中
    間有說話，但是我忘記他們說什麼，我由始至終我完全都沒
    有講過話，那時候我很累，就睡著了」、「（【提示同上卷
    第66頁）你看一下4月9日17點42分是否是你與何澤興之通話
    內容？）是」、「（你這通話內容連絡目的為何？）他也是
    說要拿東西」、「（你所謂的拿東西是什麼意思？）就是劉
    美金叫我送東西過去給他。」、「（東西是指海洛因嗎？）
    是。」、「（你說何澤興有說另外那個小包裝是怎樣，你就
    說那是洗（音似）的啦，這是什麼意思？）意思就是說何澤
    興沒有錢好拿，劉美金叫我拿1包給他，洗的意思就是5 百
    元，東西算少的，意思是沒有辦法拿1千元的量」、「（當
    天有收錢嗎？）沒有，就是要請他的」、「（請他多少？）
    請他5百元。」、「（【提示起訴書犯罪事實三】）上面有
    寫99年4月9日的時候，你應劉美金的要求在北屯路全家便利
    商店與何澤興見面，無償轉讓5百元海洛因給何澤興，這犯
    罪事實是否實在？）實在。」等語（見原審卷(二)第30頁背面
    至第31頁背面）。
  4.又證人何澤興、童福財、鍾作勳上開證詞，核與下列通訊譯
    文內容相符：
  證人何澤興有於99年2月14日3時50分，以0000000000門號行
    動電話撥打劉美金所持用0000000000門號行動電話，通話內
    容為：「B：（即證人何澤興）我跟你說，你來崇德路跟文
    心路的路角那，好嗎？A：（即被告劉美金）好啦好啦。B：
    那妳要拿『1條』給我哦。A：好啦」、同日3時56分通話內
    容為：「B（即證人何澤興）：姐仔，妳來7-11啦。A（即被
    告劉美金）：好。阿你欠錢都不還，這樣怎麼可以？B：好
    啦。」、同日6時05分通話內容為：「A：（即被告劉美金）
    快要到了。B：（即證人何澤興）喔。」、同日6時10分之通
    話內容：「B（即證人何澤興）：姐仔，妳若到了，打我這
    支電話。A（即被告劉美金）：你現在人在哪？B：家裡。A
    ：好好」、同日6時42分通話內容為：「A（即被告劉美金）
    ：我現在在你家門口等很久了，你出來一下，好不好？B：
    （即證人何澤興）好。」（見99年度偵字第14641號偵查卷
    第232、233頁)。
  證人何澤興於99年2月16日21時1分，以0000000000門號行動
    電話撥打劉美金所持用0000000000門號行動電話，通話內容
    為：「B（即證人何澤興）：我跟朋友一人一半的路，這樣
    啦。A：（即被告劉美金）這樣喔，我現在沒整理，我沒給
    他那個哩。B：我朋友突然打給我。A：不然你再跟他那個，
    好嗎？我現在已經出門了。B：這樣一定不夠阿。A：你現在
    是要去那邊吃2碗麵喔？B：不一定2、3碗哩。A：現在是可
    能沒有『小碗麵』，這樣你聽的懂嗎？B：喔喔。A：我先給
    他方便借，要算多少碗跟我說。B：差不多2、3碗。A：他若
    叫『3碗麵』，我叫個『小菜』請你，你聽的懂吧。B：好阿
    好阿，我跟他商量看看」、同日21時6分通話內容為：「B（
    即證人何澤興）：姐仔，『3碗麵』啦。A（即被告劉美金）
    ：好」、同日21時34分通話內容為：「B（即證人何澤興）
    ：姐仔，欠『1碗麵』啦，不然我怎麼會跟妳說這個？A（即
    被告劉美金）：我黏2台哩，我跟你說：是否有1台黏2台？B
    ：對阿。A：對阿，1台另外黏，這樣不就3台？我又有再拿1
    半台給你，不是嗎？B：反正，這樣加起來也才3碗而已。A
    ：我以為是『3碗半』，不然你來我車上找，我都沒動。B：
    好好」等語（見99年度偵字第14641號偵查卷第233頁)。
  證人何澤興於99年4月11日04時16分，以0000000000門號行
    動電話撥打劉美金所持用0000000000門號行動電話，通話內
    容為：「B（即證人何澤興）：現在有辦法嗎？A（即被告劉
    美金）：你這次要還我多少？B：1,000吧。A：你來對面的
    『萊爾富』等我。B：好啦」等語（見99年度偵字第14641號
    偵查卷第241頁）。
  證人何澤興於99年4月15日22時29分，以0000000000門號行
    動電話撥打劉美金所持用0000000000門號行動電話，同日22
    時29分通話內容為：「B（即證人何澤興）：姐仔，我是眼
    鏡，我要1包。A（即被告劉美金）：我有買牛肉乾，你要拿
    幾盒過去？B：拿1盒就好了，我不想吃太多肉。A：是你要
    的，還是『朋友』要的？B：我要的。A：好，那我跟『朋友
    』借『機車』，我『機車』壞了，明天才會修好」，證人何
    澤興於99年4月15日23時58分，以0000000000門號行動電話
    撥打劉美金所持用0000000000門號行動電話，通話內容為：
    「B（即證人何澤興）：姐仔，妳打給我。A（即被告劉美金
    ）：要過去了，不用打啦」，次日00時50分通話內容為：「
    A（即被告劉美金）：到了。B（即證人何澤興）：好」等語
    （見99年度偵字第14641號偵查卷第241頁）。
  證人何澤興於99年2月24日23時44分，以0000000000號公共
    電話撥打劉美金所持用0000000000門號行動電話，由童福財
    接聽，通話內容為：「B（即證人何澤興）：我是眼鏡，姐
    仔在嗎？A（即被告童福財）她不在哩，晚點才會回來吧，
    怎麼了？B：想說她能不能過來，我有事情要跟她說，要拿
    『東西』給她看一下。你『短程』的有要跑嗎？A：好阿，
    你在哪？B：我在甘肅路路口阿，不夠哩。要跑嗎？A：好阿
    ，那我到了再打給你。B：我等下再留另外一支手機給你」
    、次日00時00分通話內容為：「B（即證人何澤興）：你要
    出來了嗎?A （即被告童福財）：你說你要『短程』的喔？B
    ：對阿。A：不然，你知道文心路與北屯路那的大買家嗎？B
    ：我知道阿。A：阿你要何時給錢？B：不然，我再打給你啦
    」等語（99年度偵字第14641號偵查卷第234頁）。
  證人何澤興於99年2月26日12時15分，以0000000000門號行
    動電話撥打劉美金所持用0000000000門號行動電話，由童福
    財接聽，通話內容為：「B（即證人何澤興）你等一下來崇
    德路與文心路那邊的加油站，2個人，要馬上出來哦。A（即
    被告童福財）：好，2個人喔？B：對」、同日12時22分通話
    內容為：「B（即證人何澤興）：你出來了嗎？A（即被告童
    福財）：我在路上了。B：我要去中國一下，等下再到崇德
    路與文心路那邊的加油站，不用10分鐘。A：好好」、同日
    12時33分通話內容為：「B（即證人何澤興）你到哪了？A（
    即被告童福財）：我現在在崇德路的棒球場這。B：喔好，
    那快到了」、同日12時45分通話內容為：「B（即證人何澤
    興）：沒有剛好重啦。A（即被告童福財）：那都是她用的
    ，她就拿這樣給我阿。B：她那天可能沒用『尺』量啦，我
    朋友一看就說：這很明顯啦。A：好，我跟她說」等語（見
    99年度偵字第14641號偵查卷第235頁）。
  證人何澤興於99年2月26日20時39分，以0000000000門號行
    動電話撥打予劉美金所持用0000000000門號行動電話，由童
    福財接聽，通話內容為：「B（即證人何澤興）：姐仔，阿
    財有跟妳說嗎？不足啦，差快一半哩。A（即被告劉美金）
    好，那我會再補給你」、同日21時51分通話內容為：「B（
    即證人何澤興）：姐仔，幫我送『2張車票』過來。A（即被
    告劉美金）：好，就連昨天『那個』都補給你。B：趕在40
    分過來，我朋友急著要。A：好」、同日22時25分通話內容
    為：「A（即被告童福財）：你差不多可以下來了。B（即證
    人何澤興）：好」等語（見99年度偵字第14641號偵查卷第
    235頁）。
  證人何澤興於99年2月27日16時13分，以0000000000門號行
    動電話撥打予劉美金所持用0000000000門號行動電話（使用
    序號000000000000000號手機），由童福財接聽，通話內容
    為：「B（即證人何澤興）：『阿財』」喔，現在幫我送『2
    張車票』來，我趕著要去『高雄』。A（即被告童福財）：
    好，我到了打給你。B：好」、同日16時15分通話內容為：
    「B（即證人何澤興）你跟『姐仔』說晚上我若還要，要給
    我一些「SAVISU」（指贈禮）。A（即被告童福財）好，不
    過，她說：要『3』才有哩。B：我知道，就晚上ㄇㄟ」、同
    日16時47分通話內容為：「A（即被告童福財）我快到了，
    我等下轉到你長安路那邊就好了，阿你可以出來了。B（即
    證人何澤興）好。」、同日16時54分通話內容為：「A（即
    被告童福財）：我到了，你跑去哪了？B（即證人何澤興）
    ：我去載小孩，你不會來看？A：我看到你了」等語（見99
    年度偵字第14641號偵查卷第235、236頁）。
  證人何澤興於99年3月1日13時01分，以0000000000門號行動
    電話撥打劉美金所持用0000000000門號行動電話，由童福財
    接聽，通話內容為：「A（即被告童福財）我現在要從豐原
    出發了，你說你要『2個人』，對吧?B （即證人何澤興）：
    對。不然我在開過去一點，到『棒球場』那邊等，快點哦。
    A：好好好」、同日13時15分通話內容：「B(即證人何澤興
    )還要很久嗎？A（即被告童福財）不用不用」、同日13時38
    分通話內容為：「A（即被告童福財）再10分鐘就到了。B（
    即證人何澤興）喔，好啦」等語（見99年度偵字第14641號
    偵查卷第236頁）。
  證人何澤興於99年3月3日10時07分，以0000000000門號行動
    電話撥打劉美金所持用0000000000門號行動電話，由童福財
    接聽，通話內容為：「B（即證人何澤興）：阿財，我是眼
    鏡，跑一趟啦，幫我拿手機過來，還有我『2個人』要『坐
    車』，馬上來哦。A(即被告童福財)：好」、同日10時13分
    通話內容為：「B（即證人何澤興）：幫我拿手機過來，還
    有『3個人』啦，你再跟姐仔說要SAVISU，要馬上來哦，到
    了就打我這支電話。A：好」、同日11時30分通話內容為：
    「A（即被告童福財）：到了，快下來。B（即證人何澤興）
    好。」等語（見99年度偵字第14641號偵查卷第236、237頁
    ）。
  證人何澤興於99年3月4日13時53分，以0000000000門號行動
    電話撥打劉美金所持用0000000000門號行動電話（使用序號
    000000000000000號手機），由童福財接聽，何澤興即與童
    福財，通話內容：「B（即證人何澤興）：『阿財』，來『
    家裡』坐坐。A（即被告童福財）：現在嗎？好阿。B：『1
    個人』啦，我等你。A：好啦，我過去，我現在在『豐原』
    ，過去再打給你，『衣蝶』那邊嗎？B：對」、同日14時34
    分通話內容為：「A（即被告童福財）我到了。B（即證人何
    澤興）好」等語（見99年度偵字第14641號偵查卷第237頁）
    。
  證人何澤興於99年3月4日17時32分，以0000000000門號行動
    電話撥打劉美金所持用0000000000門號行動電話，由童福財
    接聽，通話內容為：「B（即證人何澤興）：你在哪？A（即
    被告童福財）：我在豐原阿，剛剛去大雅回來，怎樣？B：
    你等下可以來一下嗎？A：剛不是說不用？B：那是我朋友說
    他時間沒辦法配合，我想說：那就算了。A：好吧，阿你怎
    樣？B：我『1個』又不夠阿。A：差多少？B：一半而已，我
    拿600給你用半個。A：半個喔？B：對A那你等我一下，我洗
    完澡後，就過去你那，要過去時再打給你」、同日19時15分
    通話內容為：「B（即證人何澤興）阿財，你有辦法過來嗎
    ？A（即被告童福財）好啦，我20：00到那，阿你再下來」
    、同日19時28分通話內容為：「B(即證人何澤興)『1個半』
    啦。A（即被告童福財）：啊？B：就『1個人』+『半張』阿
    。A：你全部就是要『1.5』，對吧？B：對。A：好，我正要
    出發。B：那你來『水窪』好了。A：好，那20：00在那邊等
    」、同日19時52分通話內容為：「B（即證人何澤興）：你
    到哪了？A（即被告童福財）：我現在在『雅潭路』這。B：
    那我們約在『棒球場』那。A：好」等語（見99年度偵字第
    14641號偵查卷第237、238頁）。
  證人何澤興於99年3月5日12時18分，以0000000000號公共電
    話撥打劉美金所持用0000000000門號行動電話，由童福財接
    聽，通話內容為：「B（即證人何澤興）：有辦法過來嗎？
    『2個人』啦。A（即被告童福財）：好，你在哪？B：家裡
    ，要快點喔，到了打我這支。A：好」、同日13時7分通話內
    容為：「A（即被告童福財）：到了。B（即證人何澤興）：
    好」、同日15時23分通話內容：「B（即證人何澤興）：怎
    麼都縮水了？A（即被告童福財）：我有跟她說過，再這樣
    的話，人會跑光光。B：對阿，『2個人』變成『1個人』，
    『品質』不好，『量』又不夠，到時會讓『對方』嫌她這麼
    兩光，為何我還要繼續做，到時，人真的會跑光啦。A：好
    ，我會再跟她說」等語（見99年度偵字第14641號偵查卷第
    238頁）。
  證人何澤興於99年3月6日06時00分，以0000000000門號行動
    電話撥打劉美金所持用0000000000門號行動電話（使用序號
    000000000000000號手機），由童福財接聽，通話內容為：
    「B（即證人何澤興）：『阿財』，『1個人』，要馬上來喔
    。A（即被告童福財）：好，我在『豐原』，要等一下」、
    同日7時09分通話內容為：「A（即被告童福財）你可以出來
    了，我到了，現在在『長安路』這。B（即證人何澤興）：
    來『吃麵』阿。A：『吃麵』？我在外面了」等語（見99年
    度偵字第14641號偵查卷第238頁）。
  證人何澤興於99年3月15日09時59分，以0000000000號公共
    電話撥打劉美金所持用0000000000門號行動電話，由童福財
    接聽，通話內容為：「B（即證人何澤興）：『1個人』」在
    『家』來『那個』。A（即被告童福財）：好，我到了馬上
    打給你，我騎機車」、同日11時12分通話內容為：「A（即
    被告童福財）：我到了，你可以走出來了。B（即證人何澤
    興）：好」等語（見99年度偵字第14641號偵查卷第238頁）
    。
  證人何澤興於99年3月16日17時31分，以0000000000門號行
    動電話撥打劉美金所持用0000000000門號行動電話，由童福
    財接聽，通話內容為：「B（即證人何澤興)：我是『眼鏡』
    ，出來阿，我要『3個人』，看是要在『水蛙』或『9號碼頭
    』等？A（即被告童福財）：那18：00在『水鴨』等好了」
    、同日17時59分通話內容為：「B（即證人何澤興）：到哪
    了？A（即被告童福財）：我現在在雅潭路與崇德路那，快
    到棒球場」（臺中洲際棒球場）了。B：好，快點，『水蛙
    』了」等語（見99年度偵字第14641號偵查卷第239頁）。
  證人何澤興於99年3月17日18時06分，以0000000000門號行
    動電話撥打劉美金所持用0000000000門號行動電話（使用序
    號000000000000000號手機），由童福財接聽，通話內容為
    ：「B（即證人何澤興）：聽說他們今天有新貨喔？A（即被
    告童福財）這我不知道哩。B：想說可以嘗試看看，不然舊
    的常被打槍，我朋友已經都不怎麼愛那個了，我朋友今天說
    ：都沒改進，他那個又沒有多好，他每天都有在喝的。A：
    我會跟她說啦。B：跑一下吧，1張今天已經處理3了哩，要
    拿一五給我才對。我在家，你到了再打給我。A：好阿」、
    同日18時56分通話內容為：「A（即被告童福財）：我到了
    。B（即證人何澤興）：你在長安路那邊喔？A：不然我騎到
    你家的巷口好了。B：好」等語（見99年度偵字第14641號偵
    查卷第239頁）。
  證人澤興於99年3月20日19時54分，以0000000000號公共電
    話打劉美金所持用0000000000門號行動電話，通話內容為：
    「B（即證人何澤興）跑一趟吧，手機順便幫我拿來，我在
    家。A（即被告童福財）好阿，今天會很舒適啦，找到原因
    了。B：阿我要半份。A：半？B：你叫『姊仔』聽。A（即被
    告劉美金）別這樣啦，這樣我跑到你那邊付車資就沒了，我
    只賺一成利息，我「10也才賺10,000元」，不然你跟『南仔
    』合約各半。B：好啦，我看看」、證人澤興於99年3月20日
    20時11分，以0000000000門號行動電話撥打劉美金所持用00
    00000000門號行動電話，通話內容為：「B（即證人何澤興
    ）：不然你送1個來，手機順便幫我拿來，而且今天有超過
    那個了，要請我哩。A（即被告童福財）：我已經出來了，
    我明天再幫妳向『姊仔』說啦。B：好啦」、同日21時11分
    通話內容為：「A（即被告童福財）：我到你家那了。B（即
    證人何澤興）：好」等語（見99年度偵字第14641號偵查卷
    第239、240頁）。
  證人何澤興於99年4月5日19時42分，以0000000000門號行動
    電話撥打予劉美金所持用0000000000門號行動電話，通話內
    容為：「A（即被告劉美金）：你要拿明天的會錢給我嗎？
    B（即證人何澤興）對。A：要還我2,000元喔？B：1,000元
    啦，別鬧了。A：好啦，好啦」、同日20時17分通話內容為
    ：「B（即證人何澤興）要來了嗎？A（即同案被告鍾作勳）
    馬上就過去了，現在在用那個，要含好一點的水果。B：好
    啦」等語（ 見99年度偵字第14641號偵查卷第240頁）。
  證人何澤興於99年4月9日17時03分，以0000000000門號行動
    電話撥打予劉美金所持用0000000000門號行動電話，通話內
    容為：「B（即證人何澤興）：今天有辦法請嗎？A（即被告
    劉美金）：你怎麼見面就這樣跟我說？B：因為有人在那個
    ，所以我才跟妳說，不為我有這樣過嗎？A：喔，我沒有要
    過去，若過去才會順便。B：那我過去妳那，那我到了再打
    給妳。B：好啦，好」、同日17時17分通話內容為：「A（即
    證人何澤興）：你到了喔？B（即同案被告鍾作勳）對。A：
    在『全家』」嗎？B：對。A：好」、同日17時42分通話內容
    為：「B（即證人何澤興）：另外那個小包裝，是怎樣？A（
    即同案被告鍾作勳）那是『洗的』啦」等語（見99年度偵字
    第14641號偵查卷第240、241頁）。
  5.依上開通訊監察譯文，雖因雙方未明示購買及轉讓海洛因，
    無法直接證明被告劉美金、童福財、同案被告鍾作勳與證人
    何澤興是否有確實完成海洛因之交易及轉讓，惟衡之海洛因
    屬第一級毒品，無論持有、販賣或轉讓，均屬違法行為，為
    治安機關所嚴查，此為眾所週知之事實，毒品交易均於隱密
    下進行，其以通訊聯絡亦鮮有明白直接以「毒品」、「海洛
    因」等名稱或相近之用語稱之，都以暗語或彼此已有默契之
    含混語意而為溝通，因此，依上開通訊監察譯文，雖未見雙
    方明言購買及轉讓毒品之說詞，惟核與證人何澤興於偵查及
    原審審理時指證被告劉美金、童福財、同案被告鍾作勳販賣
    及轉讓海洛因情節相符，證人童福財於原審審理時之證詞，
    亦具體指證被告劉美金有犯罪事實欄三(五)至(十八)之犯行，證人
    鍾作勳於原審審理時之證詞，亦具體指證被告劉美金有犯罪
    事實欄六、七(一)之犯行，足認被告劉美金有犯罪事實欄二(七)
    至(十)、被告劉美金、童福財共同有犯罪事實欄三(五)至(十八)及被
    告劉美金、同案被告鍾作勳共同有犯罪事實欄六、犯罪事實
    欄七(一)之犯行。
  (六)犯罪事實欄三(一)部分：
  1.證人談怡佑於偵查及原審審理中下述之證詞，已具體指證被
    告劉美金、童福財共同有犯罪事實欄三(一)之犯行：
  (1)證人談怡佑於偵查中具結證稱：「（你的綽號？）金豹。」
    、「（【提示99年2月25日10時分0000000000通聯】其意為
    何？）一開始電話是一名男子接聽，我不確定是誰，之後是
    我與劉美金通話，我跟他說『要另外1個』是指要2000元的
    海洛因，之後約在縣政府附近，是綽號阿財之人將兩包海洛
    因交給我，我給他2000元，這次有完成交易」、「（99年2
    月25日你跟劉美金、阿財買完海洛因之後有無施用？）有，
    用完之後有減輕疼痛，所以我知道那個是海洛因」等語（見
    99年度偵字第14642號偵查卷第122、123頁）。
  (2)又證人談怡佑於原審審理時具結證稱：「（【提示99年偵字
    第14641號偵查卷第222、223頁通訊監察譯文】，是否你的
    通話？）是。」、「（通話對象為何？）劉美金。」、「（
    通話目的？）購買毒品。」、「（購買何種毒品？）海洛因
    。」、「（有無完成交易？）有。」、「（地點？）臺中縣
    政府的對面林務局東勢林管處。」、「（約在何地點交易？
    ）約在臺中縣政府那邊，我人是站在東勢林管處那邊等。」
    、「（何人前來交易？）童福財。」、「（交易金額？）20
    00元，錢是當場交給童福財。」、「（數量？）兩包海洛因
    。」、「（你99年2月25日10點23分通話，是何人先接聽電
    話？）童福財。」、「（後來劉美金有無接聽？）有。」、
    「（你說『2個』是何意？）就是兩包2000元的海洛因。」
    、「（你與劉美金、童福財如何認識？）我與童福財不認識
    ，與劉美金是朋友介紹向她購買海洛因才認識。」、「（你
    除了購買海洛因之外，與劉美金、童福財有無其他交情或往
    來？）沒有。」、「（你與劉美金、童福財有無金錢糾紛或
    恩怨？）沒有。」、「（你有無故意誣陷劉美金、童福財？
    ）沒有。」等語（見原審卷(二)卷第147、148頁）。
  2.另被告劉美金有關犯罪事實欄三(一)之犯行，亦據證人即共同
    被告童福財於原審審理時具結證稱：「（那你有沒有幫劉美
    金送海洛因給談怡佑，談怡佑綽號『金豹』？）叫什麼名字
    我不知道，我有一次去縣政府那裡，那一次我有去。」、「
    （那一次是你幫劉美金送毒品？）是，她叫我去。」、「（
    【提示起訴書犯罪事實四】那是不是就像起訴書所載的一樣
    ，在99年2月25日，約定在台中縣政府交易，然後是你交付2
    千元的海洛因給談怡佑，然後談怡佑交2千元給你？）對。
    」、「（起訴事實實在是不是？）實在」等語 (見原審卷(二)
    第28頁）。
  3.又證人談怡佑、童福財上開證詞，核與下列通訊譯文內容相
    符：證人談怡佑於99年2月25日10時23分，以0000000000門
    號行動電話撥打劉美金所持用0000000000門號行動電話，通
    話內容：「A（即被告劉美金）：誰？B（即證人談怡佑）：
    姐仔，我是『金豹』啦。朋友要拿1500元還我，想說我順便
    還妳。再『另外1個』給我。A：好好。A：你要吃便當還是
    湯麵或乾麵？B：都好阿，要『2個』哦。A（即被告童福財
    ）：你在『總督』喔？B：對。A：那我到了再給你」、同日
    11時9分通話內容為：「B（即證人談怡佑）：到哪了？A（
    即被告童福財）我現在在豐原了，在總督等，對吧？B：沒
    有沒有，我在林務局那。A：我到了你再出來啦」、同日11
    時21分通話內容為：「B（即證人談怡佑）：現在在縣政府
    這。A（即被告童福財）：好，你出來」、同日11時24分通
    話內容為：「A（即被告童福財）：我怎麼沒看到你在縣政
    府？B（即證談怡佑）：我在路邊啊。A：喔喔」等語（見99
    年度偵字第14641號偵查卷第222、223頁）。
  4.依上開通訊監察譯文，雖因雙方未明示購買及轉讓海洛因，
    無法直接證明被告劉美金、童福財與證人談怡佑是否有確實
    完成海洛因之交易，惟衡之海洛因屬第一級毒品，無論持有
    、販賣，均屬違法行為，為治安機關所嚴查，此為眾所週知
    之事實，毒品交易均於隱密下進行，其以通訊聯絡亦鮮有明
    白直接以「毒品」、「海洛因」等名稱或相近之用語稱之，
    都以暗語或彼此已有默契之含混語意而為溝通，因此，依上
    開通訊監察譯文，雖未見雙方明言購買及轉讓毒品之說詞，
    惟核與證人談怡佑於偵查及原審審理時指證被告劉美金、童
    福財販賣海洛因情節相符，證人童福財於原審審理時之證詞
    ，亦具體指證被告劉美金有犯罪事實欄三(一)之犯行，足認被
    告劉美金、童福財共同有犯罪事實欄三(一)之犯行。
  (七)犯罪事實欄五部分：
  1.證人呂俊毅於偵查、原審及本院審理中下述之證詞，已具體
    指證被告劉美金與某姓名、年籍均不詳之成年男子共同有犯
    罪事實欄五之犯行：
  (1)證人呂俊毅於偵查中具結證稱：「（你的綽號？）『白猴』
    。」、「（【提示99年4月18日通訊譯文】內容何意？）我
    打過去是『姊仔』接的，我問他人在那裡，我要找他，他就
    知道我要跟他買海洛因，他說好久不見，他在大買家那邊，
    叫我過去大買家那邊再打電話給他，後來我到了大買家後就
    打電話給他，他說好，然後他叫一個年輕男子出來，那個年
    輕人戴口罩，我不知道是誰，也不認得。我站在大買家門口
    ，年輕人看到我就跟我點頭，我們2人就到旁邊大樹下，我
    拿1000元給他，他拿海洛因1小包給我，交易有成功」等語
    （見99年度他字第346號偵查卷第80至83頁）。
  (2)又證人呂俊毅於原審審理中具結證稱：「（【提示99年度偵
    14641號偵查卷第221頁通訊監察譯文】是否你與劉美金的通
    話？）是。」、「（通話目的為何？）向劉美金購買毒品。
    」、「（與何人聯絡？）與劉美金。」、「（有無交易成功
    ？）有。」、「（是劉美金來或別人來？）別人來，一個成
    年男子有戴口罩、安全帽。」、「（交易地點？）台中市○
    ○路大買家賣場門口。」、「（交易金額？）1000元，當場
    交給拿毒品來的男子。」、「（交易毒品的種類、數量？）
    海洛因，1小包。」等語（見原審卷(二)第145、146頁）。
  (3)又證人呂俊毅於本院審理中具結證稱：「（你吸食的毒品是
    海洛因還是安非他命？）海洛因」、「（海洛因向何人買的
    ？）劉美金」、「（買過幾次？）其中有1次買成，另兩次
    跟她聯絡她都沒有出面」、「（買成那次是在什麼時候？）
    99年4月份的時候」、「（在何處買的？）臺中市北屯區的
    大買家，買了1千元」…、「（是劉美金親自跟你交易？）
    不是，是一個年輕人戴口罩，騎機車，我也不認識他」、「
    你如何知道那年輕人是劉美金叫他賣毒品給你？）因為我是
    跟劉美金通電話的，劉美金叫我到大買家門口」、「（你和
    劉美金通完電話後隔多久那年輕人就來了？）隔2、30分鐘
    」、「（那年輕人有說他是因為劉美金交代，所以拿毒品來
    賣你？）沒有」「（那你怎麼會知道劉美金叫她賣毒品給你
    ？）我跟劉美金電話聯絡，是劉美金叫我到大買家門口，依
    照正常合理來講應該就是劉美金叫他送東西過來，我也把錢
    交給送貨來的那個人」、「（你有看到他把1千元交給劉美
    金？）沒有」…、「（那年輕人大約幾歲？）大約20幾歲」
    等語（見本院卷第199頁背面至第201頁）。
  2.證人呂俊毅上開證詞，核與下列通訊譯文內容相符：
    證人呂俊毅於99年4月18日13時11分，以0000000000門號行
    動電話撥打劉美金所持用0000000000門號行動電話，通話內
    容為：「B（即證人呂俊毅）：『姐仔』，我是『白猴』，
    妳在哪？A（即被告劉美金）：好久不見，我在大買家這裡
    ，你過來這（大買家）。B：能不能用阿？每次都說：能用
    。A：會啦，沒騙你」、同日13時34分之通話內容：「B（即
    證人呂俊毅）：我到大買家了。A（即被告劉美金）：好」
    （見99年度偵字第14641號偵查卷第221頁）。
  3.依上開通訊監察譯文，雖因雙方未明示購買海洛因，無法直
    接證明被告劉美金、某姓名、年籍均不詳之成年男子與證人
    呂俊毅是否有確實完成海洛因之交易，惟衡之海洛因屬第一
    級毒品，無論持有、販賣或轉讓，均屬違法行為，為治安機
    關所嚴查，此為眾所週知之事實，毒品交易均於隱密下進行
    ，其以通訊聯絡亦鮮有明白直接以「毒品」、「海洛因」等
    名稱或相近之用語稱之，都以暗語或彼此已有默契之含混語
    意而為溝通，因此，依上開通訊監察譯文，雖未見雙方明言
    購買毒品之說詞，惟核與證人呂俊毅於偵查、原審及本院審
    理中指證被告劉美金、某姓名、年籍均不詳之成年男子販賣
    海洛因情節相符。被告劉美金之辯護人雖辯稱：依證人呂俊
    毅之證詞，無法證明該不詳姓名男子係受被告劉美金之託而
    交付毒品海洛因予呂俊毅云云；惟證人呂俊毅於本院審理中
    既證稱已與被告劉美金以電話聯絡好交易之毒品海洛因數量
    、金額，且已約定交易地點，於通話完畢後約2、30分鐘，
    即由不詳姓名之成年男子在所約定地點（台中市○○路上之
    大買家）出現，依常理判斷，該不詳姓名成年男子顯係與被
    告劉美金有販賣毒品海洛因犯意聯絡之人，而由該男子至所
    約定之交易地點交付毒品海洛因予呂俊毅無訛，被告劉美金
    之辯護人上開所辯，顯無足採。是被告劉美金與該不詳姓名
    年籍之成年男子共同有犯罪事實欄五之犯行。
  (八)犯罪事實欄七(二)部分：
  1.證人游文政於偵查及原審審理中下述之證詞，已具體指證被
    告劉美金與同案鍾作勳共同有犯罪事實欄七(二)之犯行：
  (1)證人游文政於偵查中具結證稱：「（【提示99年4月10日1時
    25分、1時42分通聯】其意為何？）我一開始是與劉美金通
    話，我跟劉美金說『要帶小弟弟過來』，是指叫他要帶1000
    元的海洛因過來，因為我平常都只買1000元，所以我不用講
    的那麼清楚，他也知道我是要買1000元海洛因，後來是由『
    小興』將1包海洛因送到雅潭路的7-11，後來我要把1000元
    交給『小興』，『小興』把毒品交給我之後，轉頭就騎機車
    走了，所以1000元我並沒有交給『小興』。」（見99年度他
    字第346號偵查卷第65頁）。
  (2)又證人游文政於原審審理中具結證稱：「（【提示99偵字第
    14641號卷第242頁通訊監察譯文】是否你的通話？）是。」
    、「（通話對象？）劉美金。」、「（通話目的？）要跟劉
    美金討毒品海洛因。」、「（有無對價？）沒有。」、「（
    劉美金有將海洛因給你嗎？）鍾作勳拿給我的。」、「（在
    何地點交給你的？）臺中市○○路與雅潭路路口的7-11便利
    商店。」、「（交付多少海洛因給你？）1小包，只能供抽1
    根香煙的量。」等語（見原審卷(二)第149頁）。
  2.另被告劉美金有關犯罪事實欄七(二)之犯行，亦據證人即同案
    被告鍾作勳於原審審理中具結證稱：「（那本件起訴你的也
    就是7-11的這一次？）可是我聽起來好像是兩次。」、「（
    檢察官問：他說是送2次，但是我們只有起訴1次，也就是7-
    11送海洛因的這一次？審判長問：鍾作勳，是不是海洛因，
    因為游文政講的很清楚？）是。」、「（那你這部分所述是
    不是以你今天審理中跟你再次確認的部份為準，當天送的是
    海洛因，是不是？）對。」（見原審卷(二)第34頁背面、第35
    頁）。
  3.又證人游文政、鍾作勳上開證詞，核與下列通訊譯文內容相
    符：游文政於99年4月10日13時25分，以0000000000門號行
    動電話撥打予劉美金所持用0000000000門號行動電話（使用
    序號000000000000000號手機），由鍾作勳接聽，通話內容
    為：「B（即證人游文政）：『小弟』，你要來了嗎？A（即
    同案被告鍾作勳）：我14：00多再過去。B：你跟她說：要
    帶小弟弟過來。不然我要死在那裡了。A：好啦，好啦。」
    、同日、13時42分通話內容為：「B（即證人游文政）：妳
    叫『小興』跑一趟，現在正在幫妳工作哩。A（即被告劉美
    金）：我知道。B：昨天志剛跟我出來的那個，那是1碗哦。
    A：好啦，我叫他聽。B：你來崇德路與雅潭路的東寶國小，
    不然那邊的交叉路口有1個7-11，你現在就來那邊，阿你叫
    她要用好看一點。A（即同案被告鍾作勳）好」等語（見99
    年度偵字第14641號偵查卷第242頁）。
  4.依上開通訊監察譯文，雖因雙方未明示轉讓海洛因，無法直
    接證明被告劉美金、同案被告鍾作勳與證人游文政是否有確
    實完成海洛因之轉讓，惟衡之海洛因屬第一級毒品，無論持
    有、販賣或轉讓，均屬違法行為，為治安機關所嚴查，此為
    眾所週知之事實，毒品交易均於隱密下進行，其以通訊聯絡
    亦鮮有明白直接以「毒品」、「海洛因」等名稱或相近之用
    語稱之，都以暗語或彼此已有默契之含混語意而為溝通，因
    此，依上開通訊監察譯文，雖未見雙方明言轉讓毒品之說詞
    ，惟核與證人游文政於偵查及原審審理時指證被告劉美金、
    鍾作勳轉讓海洛因情節相符，足認被告劉美金、同案鍾作勳
    共同有犯罪事實欄七(二)之犯行。
三、按販賣毒品之所謂販賣行為，須行為人主觀上有營利意圖，
    且客觀上有販入或賣出毒品行為，即足構成，至於實際上是
    否已經獲利，則非所問；必也始終無營利之意思，而以原價
    或低於原價有償讓與他人，方難謂為販賣行為，而僅得以轉
    讓罪論處（最高法院93年度臺上字第1651號判決可資參照）
    。且衡諸我國查緝毒品海洛因之販賣一向執法甚嚴，又販賣
    毒品海洛因既係違法行為，當非可公然為之，亦無公定價格
    ，且容易分裝並增減份量，而每次買賣之價量，可能隨時依
    雙方關係深淺、資力、需求量及對行情之認知、來源是否充
    裕、查緝是否嚴謹、購買者被查獲時供述購買對象之可能風
    險之評估等情形，而異其標準，非可一概而論；販賣之人從
    價差或量差中牟利之方式雖異，其意圖營利之販賣行為則同
    一。且毒品海洛因均量微價高，取得不易，倘若非有利可圖
    ，一般人當無干冒重度刑責而提供毒品海洛因給他人之可能
    。本件證人黃月泳、江偉帆、江偉盛、何澤興、談怡佑、呂
    俊毅與被告劉美金、童福財、林榮鋒、同案被告鍾作勳均無
    特殊之親屬情誼，前開證人等係因購買毒品始分別與被告劉
    美金、童福財、林榮鋒、同案被告鍾作勳接觸聯繫，則被告
    劉美金、童福財、林榮峰、同案被告鍾作勳倘非有利可圖，
    應無平白費時、費力而為本案交付毒品海洛因予證人黃月泳
    等人之理（指販賣毒品海洛因部分），足認被告劉美金就犯
    罪事實欄二至六、被告童福財就犯罪事實欄三、被告林榮鋒
    就犯罪事實欄四、同案被告鍾作勳就犯罪事實欄六各次犯行
    ，確均具有營利之販賣意圖甚明。
四、至於刑法上之幫助犯，係指以幫助之意思，對於正犯資以助
    力，而未參與實施犯罪構成要件之行為者而言；如就構成犯
    罪事實之一部，已參與實施即屬共同正犯。又凡以自己犯罪
    之意思而參與犯罪，無論其所參與者是否係犯罪構成要件之
    行為，皆為正犯，其以幫助他人犯罪之意思而參與犯罪，其
    所參與者，苟係犯罪構成要件之行為，亦為正犯，必以幫助
    他人犯罪之意思而參與犯罪，其所參與者又為犯罪構成要件
    以外之行為，始為從犯（最高法院88年臺上第5520號、92年
    臺上第5407號判決意旨參照）。本案被告童福財明知被告劉
    美金欲販賣毒品海洛因，竟於犯罪事實欄三各次犯行中接聽
    電話，並聽從被告劉美金指示前往交易毒品，被告林榮鋒明
    知被告劉美金欲販賣毒品海洛因，竟於犯罪事實欄四犯行中
    ，聽從被告劉美金指示前往交易毒品，不詳姓名成年男子明
    知被告劉美金欲販賣毒品海洛因，竟於犯罪事實欄五犯行中
    ，聽從被告劉美金指示前往交易毒品，同案被告鍾作勳明知
    被告劉美金欲販賣及轉讓毒品海洛因，竟於犯罪事實欄六、
    七犯行中，接聽電話、或與被告劉美金、或聽從被告劉美金
    指示前往交易及轉讓毒品，堪認被告劉美金與童福財就犯罪
    事實欄三、被告劉美金與林榮鋒就犯罪事實欄四、被告劉美
    金與不詳姓名之成年男子就犯罪事實欄五、被告劉美金與同
    案鍾作勳就犯罪事實欄六、七各次犯行，具有犯意聯絡及行
    為分擔，均為共同正犯。此外復有附表二編號1至5所示之毒
    品海洛因扣案可資佐證，而該扣案附表二編號1至5所示之物
    ，經送請行政院衛生署草屯療養院鑑定結果，均檢出海洛因
    ，有該院99年5月18日草療鑑字第0990500106號鑑定書1紙在
    卷可稽（見99年度偵字第11047號卷第121頁、122頁，驗餘
    數量如附表二編號1至5備註欄所載）。
五、綜上所述，本件是證明確，被告劉美金有犯罪事實欄二至七
    、被告童福財有犯罪事實欄三、被告林榮鋒有犯罪事實欄四
    之犯行，均堪認定，應予依法論罪科刑。又被告劉美金於本
    院審理中請求傳訊之證人楊珠寬到庭具結之證詞，僅能證明
    被告劉美金與證人楊珠寬間曾有雜貨生意之往來，難依該證
    人之證詞而認被告劉美金無上開販賣毒品海洛因之犯行。另
    被告林榮鋒之辯護人雖請求傳訊證人即共同被告劉美金於本
    院審理中作證，並經到庭證稱：「（是否認識江偉盛？）認
    識，江偉盛是我認的弟弟」、「（如何認識江偉盛？）忘記
    了，我吸食安非他命的時候就認識了，我從日本回來後江偉
    盛就一直來找我家找我借錢」、「（你跟江偉盛之間有沒有
    任何海洛因的關係？）沒有，我還借給他1300元給他戒毒，
    他一直來向我要錢，後來我才趕走他」、「（既然你和江偉
    盛之間沒有任何海洛因關係，那你之前有無請林榮鋒幫你送
    海洛因給江偉盛？）沒有」、「（那你有無請林榮鋒向江偉
    盛去收有關海洛因的錢？）沒有」等語（見本院卷第202頁
    背面、203頁），惟上開犯罪事實欄四有關被告劉美金、林
    榮鋒共同販賣毒品海洛因予江偉盛之犯行，業經證人江偉盛
    證述明確，並有上開監聽譯文可證，均如前述，而證人即共
    同被告劉美金既否認其有販賣毒品海洛因予江偉盛，自亦否
    認有委請被告林榮鋒幫忙送毒品海洛因予江偉盛及收取價金
    ，是難憑共同被告劉美金上開證詞，即認被告林榮鋒無上開
    犯罪事實欄四之販賣毒品海洛因犯行。至被告劉美金於本院
    審理中請求由警方借提或交保找證人，惟被告劉美金無法指
    出所欲傳訊證人之姓名及年籍資料，且未具體表明證明事項
    ，本院認無此必要，附此敘明。
六、論罪科刑：
  (一)按海洛因係毒品危害防制條例第2條第2項第1款所稱之第一
    級毒品，不得持有或販賣、轉讓。核被告劉美金就犯罪事實
    欄二至六、被告童福財就犯罪事實欄三、被告林榮鋒就犯罪
    事實欄四所為，均係犯毒品危害防制條例第4條第1項之販賣
    第一級毒品罪。又轉讓毒品達一定數量者，加重其刑至2分
    之1，其標準由行政院定之，毒品危害防制條例第8條第6項
    定有明文；行政院並據該規定於98年11月20日修正發布轉讓
    毒品加重其刑之數量標準，該標準第2條第1項第1款規定，
    轉讓第一級毒品：淨重5公克以上者，加重其刑至2分之1。
    查被告劉美金、鍾作勳就犯罪事實欄七分別轉讓予何澤興、
    游文政之毒品海洛因，僅1小包價值500元或僅能供抽1根香
    煙之量等情，業據證人何澤興、游文政於原審審理中證述明
    確（見原審卷(二)第22頁背面、149頁），並未達到上開加重
    其刑之標準，是核被告劉美金就犯罪事實欄七之犯行，係犯
    毒品危害防制條例第8條第1項之轉讓第一級毒品罪。
  (二)被告劉美金、童福財、林榮鋒各次持有第一級毒品海洛因之
    低度行為，應分別為各次販賣及轉讓第一級毒品海洛因之高
    度行為所吸收，均不另論罪。
  (三)又數行為於同時同地或密切接近之時地實施，侵害同一之法
    益，各行為之獨立性極為薄弱，依一般社會健全觀念，在時
    間差距上，難以強行分開，在刑法評價上，以視為數個舉動
    之接續施行，合為包括之一行為予以評價，較為合理，則屬
    接續犯，而為包括之一罪（最高法院86年臺上字第3295號判
    例可資參照）。本件被告劉美金、童福財、林榮鋒分別於不
    同時間、地點販賣或轉讓第一級毒品海洛因，每次在時間及
    地點差距上，可以分開，在刑法評價上，各具獨立性，各次
    行為皆可單獨成立犯罪，顯非於同時同地或密切接近之時地
    實施犯罪之接續犯。另所謂集合犯，係指依一般社會通念，
    特定犯罪行為具有反覆實施之特性，立法者於制定刑罰法律
    之初，亦已認知該種行為類型之反覆性，而有意藉由法條中
    客觀構成要件之行為要素，含括上開具有反覆實施特性之數
    個犯罪行為，仍僅接受一次刑法之評價為已足。而販賣或轉
    讓毒品罪，不論行為人或為零星偶一為之，或不間斷為之，
    其於行為終了時，即已達營利或轉讓之目的，自難認立法者
    於制定刑罰法律之初，已認知販賣或轉讓毒品行為必屬具反
    覆性之犯罪，且有意藉由法條中客觀構成要件之行為要素，
    含括上開具有反覆實施特性之數個犯罪行為。況依94年2月2
    日總統令修正公布，並自95年7月1日施行之刑法，其修正既
    依據「刑罰公平原則」之考量，刪除有關連續犯之規定，並
    將含有連續犯性質之常業犯一併全數刪除（參見刑法修正草
    案總說明），則再以集合犯之概念評價多數販賣或轉讓毒品
    之行為，即有不當。準此，本件被告劉美金就犯罪事實欄二
    至七所示各次販賣或轉讓海洛因之犯行、被告童福財就犯罪
    事實欄三所示各次販賣海洛因之犯行，犯意各別，行為互殊
    ，應予分論併罰。
  (四)被告劉美金與童福財就犯罪事實欄三、被告劉美金與林榮鋒
    就犯罪事實欄四、被告劉美金與某不詳姓名年籍之成年男子
    就犯罪事實欄五、被告劉美金與同案被告鍾作勳就犯罪事實
    欄六、七各次犯行，有販賣或轉讓海洛因之犯意聯絡，並均
    分別參與構成犯罪事實之一部，自屬分擔實施之犯罪行為，
    均為共同正犯。
  (五)被告童福財前因毒品危害防制條例案件，經台灣台中地方法
    院以97年度訴字第4483號判處有期徒刑10月確定，於98年8
    月5日縮刑期滿執行完畢；林榮鋒前因詐欺、竊盜等案件，
    經本院以96年度上易字第1896號各判處有期徒刑7月、8月、
    8月、8月，應執行有期徒刑1年8月確定，於98年3月19日縮
    短刑期假釋出監並付保護管束，嗣於同年月29日保護管束期
    滿未經撤銷視為執行完畢，分別有臺灣高等法院被告前案紀
    錄表在卷可按，其於有期徒刑執行完畢後，5年以內故意再
    犯上開有期徒刑以上之罪，均屬累犯，除法定刑為死刑、無
    期徒刑部分，依法不得加重外，僅就其餘有期徒刑或罰金部
    分，分別依刑法第47條第1項之規定加重其刑。
  (六)按修正後毒品危害防制條例第17條第2項規定：「犯第4條至
    第8條之罪於偵查及審判中均自白者，減輕其刑。」準此，
    於偵查中及審判中均自白者，方得減輕其刑，如僅審理中自
    白者，而於偵查中未自白者，亦不符合減輕其刑之要件。又
    所謂自白，乃犯罪嫌疑人或被告對自己犯罪事實之全部或一
    部為肯定之供述之謂，其供述之方式不以主動陳述犯罪事實
    之全部或一部為限，即使在偵查或審判中，於接受有偵查犯
    罪或審判職務之公務員就其涉及之犯罪事實訊問時，被動為
    承認該犯罪事實之意思表示者，亦不失為自白，最高法院97
    年度臺上字第2119號判決可資參照。經查，被告童福財就犯
    罪事實欄三所示各次販賣海洛因之犯行，於偵查、原審及本
    院審理中均自白犯罪，合於毒品危害防制條例第17條第2項
    減輕其刑之條件，均應減輕其刑（法定刑死刑、無期徒刑部
    分依法予減輕，罰金刑部分依法先加重後予減輕之）。
  (七)次按修正後毒品危害防制條例第17條第1項規定：「犯第4條
    至第8條、第10條或第11條之罪，供出毒品來源，因而查獲
    其他正犯或共犯者，減輕或免除其刑。」，該規定所稱「供
    出毒品來源，因而查獲其他正犯或共犯者」，係指犯罪行為
    人供出毒品來源之對向性正犯，或與其具有共同正犯、共犯
    （教唆犯、幫助犯）關係之毒品由來之人的相關資料，諸如
    其前手或共同正犯、共犯之姓名、年籍、住居所或其他足資
    辨別之特徵等項，使調查或偵查犯罪之公務員得據以對之發
    動調查或偵查程序，並因此而確實查獲其人、其犯行者，始
    足該當（最高法院99年度台上字第2218號判決可資參照）。
    再按毒品危害防制條例第17條第1項所稱「供出毒品來源，
    因而查獲」，係指被告供出毒品來源之相關資料（例如上手
    之姓名、年籍、住居所或其他足資辨別之特徵等），使有調
    查或偵查犯罪職權之公務員（下稱檢警人員）因而對之發動
    調查或偵查並進而破獲者而言。申言之，被告「供出毒品來
    源」，與檢警人員對之發動調查或偵查並因而破獲之間，必
    須具有先後且相當之因果關係；若被告供出毒品來源者之前
    ，檢警人員已依其他確切證據合理懷疑其所供毒品來源之人
    涉案，則嗣後之查獲與被告之供出毒品來源間，即欠缺先後
    且相當之因果關係，自與上開規定減刑之要件不合（最高法
    院99年度台上字第5483號判決亦可參照）。本件被告童福財
    雖辯稱：伊有向台中市警察局偵六隊供出上手，應依毒品危
    害防制條例第17條第1項規定減輕其刑云云。惟查，經原審
    向台中縣警察局豐原分局（改制前）函查覆稱略以：「(一)本
    案係本分局於98年8月監聽綽號『嫂子、阿成』販賣毒品案
    ，由藥腳檢舉劉美金販賣毒品，另案聲請通訊監察。(二)本案
    係本分局於99年2月8日上線監聽至99年6月4日止，本案於上
    線監聽時即確認劉美金為本案主嫌，並非因童福財供出而查
    獲。其於99年4月1日在台中市警察局偵六隊，供出毒品上手
    為劉美金，係因劉美金、鍾祚勳（應為鍾作勳之誤載）兩人
    單純持有毒品為台中市警察局查獲，與本分局監聽無關，本
    分局亦無與台中市警察局合辦本案」，有該分局99年10月13
    日中縣豐警偵字第0990042629號函所附職務報告可參（見原
    審卷(一)第19 7頁），又經原審函詢臺灣臺中地方法院檢察署
    ，該署於99年10月26日以中檢輝潛99偵11047字第138895號
    函覆：「本件係因上線監聽後，查獲童福財、劉美金涉有販
    賣毒品之犯行，並非因童福財之供出而查獲劉美金之販毒行
    為」（見原審卷(一)第264頁）；又本院向台中市政府警察局
    刑事警察大隊函查結果，被告童福財於99年4月1日係因嫌疑
    人黃月泳竊盜案經拘提，其與在場人即被告童福財因施用毒
    品海洛因主動供出所施用之毒品海洛因來源係向被告劉美金
    所購買，而經警於99年5月7日查獲被告劉美金等情，有該刑
    事警察大隊100年7月28日中市警刑一字第1000020460號函附
    卷可稽（見本院卷第185至187頁），且被告童福財於99年4
    月1日經警查獲製作筆錄時供稱：「（你所施用之海洛因毒
    品來源？）我係向綽號『姐仔』……」、「（你是否知道綽
    號『姐仔』之真實姓名？）我大概知道他叫劉美金，約40至
    50歲……」等語（見警卷第33頁），顯見被告童福財所稱有
    供出毒品來源，係指其犯「施用」毒品海洛因部分，與本件
    其與被告劉美金「共同販賣」毒品海洛因之案件無涉；參以
    被告童福財係於99年4月1日供出其施用毒品海洛因之來源，
    而本件被告劉美金所涉犯販賣毒品海洛因案件，已於99年2
    月8日上線監聽確認被告劉美金為主嫌等情，有上開台中縣
    警察局豐原分局（改制前）之函文可憑，顯見被告童福財因
    施用毒品供出被告劉美金之前，台中縣警察局豐原分局（改
    制前）已依其他確切證據合理懷疑被告劉美金涉案，且被告
    劉美金與童福財「共同販賣」毒品海洛因之犯行，並非因被
    告童福財之供出而查獲，是其欠缺先後且相當之因果關係，
    揆諸上開說明，本案尚無因被告童福財供出其「共同販賣」
    毒品來源，使調查或偵查犯罪之公務員知悉被告劉美金與其
    「共同販賣」毒品海洛因而對之發動調查或偵查，並據以破
    獲之情形，自無依毒品危害防制條例第17條第1項減輕或免
    除其刑之適用。
  (八)又刑之量定，為求個案裁判之妥當性，法律固賦予法院裁量
    權，但此項裁量權之行使，除應依刑法第57條規定，審酌行
    為人及其行為等一切情狀，為整體之評價，並應顧及比例原
    則與平等原則，使罪刑均衡，輕重得宜，以契合社會之法律
    感情。又刑法第59條規定犯罪之情狀可憫恕者，得酌量減輕
    其刑，其所謂「犯罪之情狀」，與同法第57條規定科刑時應
    審酌之一切情狀，並非有截然不同之領域，於裁判上酌減其
    刑時，應就犯罪一切情狀，予以全盤考量，審酌其犯罪有無
    可憫恕之事由（即有無特殊之原因與環境，在客觀上足以引
    起一般同情，以及宣告法定低度刑，是否猶嫌過重等等），
    以為判斷。本院審酌被告劉美金、童福財、林榮鋒販賣第一
    級毒品罪之法定刑為「死刑或無期徒刑；處無期徒刑者，得
    併科新臺幣2千萬元以下罰金」，然同為販賣第一級毒品之
    人，其原因動機不一，犯罪情節未必盡相同，或有大盤毒梟
    者，亦有中、小盤之分，甚或僅止於吸毒者友儕間為求互通
    有無之有償轉讓者亦有之，其販賣行為所造成危害社會之程
    度自屬有異，法律科處此類犯罪，所設之法定最低本刑卻同
    為「無期徒刑者，得併科新臺幣2千萬元以下罰金」，不可
    謂不重，自非不可依客觀之犯行與主觀之惡性二者加以考量
    其情狀是否有可憫恕之處，適用刑法第59條之規定酌量減輕
    其刑，期使個案裁判之量刑能斟酌至當，符合比例原則。查
    被告劉美金、童福財、林榮鋒販賣第一級毒品之行為，雖無
    視國家對於杜絕毒品危害之禁令，行為固屬不當，然其仍屬
    零星販賣，每次販賣金額非鉅，且各次販賣所得及所販賣之
    數量非鉅，犯罪所得非多，其散播毒品之範圍及數量有限，
    且本件並無扣得大量之毒品，犯罪之情節尚非至惡，其因一
    時貪念，致罹重典，相對於長期大量販賣毒品之大毒梟而言
    ，其對社會治安及國民健康之危害顯然較小，從被告犯案情
    節觀之，倘仍遽處以法定本刑之最低刑度，無異失之過苛而
    不盡情理，不免予人情輕法重之感，且難謂符合罪刑相當性
    及比例原則，更無從與大毒梟之惡行有所區隔，是其犯罪情
    狀相較於法定之重刑，在客觀上足以引起一般人之同情，情
    節尚堪憫恕，爰均依刑法第59條規定，就被告劉美金、童福
    財、林榮鋒所犯販賣第一級毒品罪，均減輕或遞減輕其刑（
    法定刑罰金刑部分，被告童福財、林榮鋒依法先加重後減輕
    或遞減輕之）。
  (九)原審就被告劉美金有關犯罪事實欄二(十)、三(十)、(十八)、五部分
    （即附表一編號10、20、28、30部分）及被告童福財有關犯
    罪事實欄三部分（即附表一編號11至28部分），認罪證明確
    予以論罪科刑，固非無見；惟查：(1)犯罪事實欄三(十)、(十八)部
    分，被告劉美金、童福財共同販賣第一級毒品海洛因予何澤
    興之價格分別為3000元、1000元，何澤興該2次各另交付100
    0元係其手機質押贖回之費用，並非購買毒品海洛因之價金
    ，此業據證人何澤興於偵查、原審審理中證述明確（見99年
    度偵字第11919號偵查卷第86、88頁、原審卷(二)第15頁背面
    、19頁），已如前述，原判決就此部分認被告劉美金、童福
    財共同販賣第一級毒品海洛因予何澤興之價格分別為4000元
    、2000元，顯屬有誤。(2)又按刑法第59條所規定之酌量減輕
    其刑，係裁判上之減輕，必以犯罪之情狀顯可憫恕，認為科
    以最低度刑仍嫌過重者，始有其適用。如別有法定減輕之事
    由者，應優先適用法定減輕事由減輕其刑後，猶嫌過重時，
    方得為之（最高法院98年度台上字第6342號裁判參照）。本
    件原判決就被告童福財有關犯罪事實欄三部分，認被告童福
    財犯毒品危害防制條例第4條第1項之販賣第一級毒品罪，於
    偵查、審判均自白犯罪，合於修正後毒品危害防制條例第17
    條第2項應減輕其刑之規定，及刑法第59條得減輕其刑之規
    定。然原判決既認被告童福財該部分有法定必須減輕其刑之
    事由，自應先適用毒品危害防制條例第17條第2項規定，於
    減輕其刑後，若認其犯罪之情狀顯可憫恕，科以最低度刑猶
    嫌過重，始再本於事實審法院之職權，依刑法第59條之規定
    ，酌減其刑，惟原判決就被告童福財有關犯罪事實欄三部分
    竟先適用刑法第59條酌減其刑後，再援引毒品危害防制條例
    第17條第2項規定，遞減其刑，自有適用法則不當之違誤。
    (3)另原判決既認扣案附表二編號1至5所示之物應一併於被告
    劉美金本案最後一次販賣第一級毒品海洛因之主刑項下之從
    刑宣告沒收（如後述），而被告劉美金有關犯罪事實欄二(十)
    之犯罪時間係99年4月15日（即附表一編號10之罪），而其
    犯罪事實欄五之犯罪時間係99年4月18日（即附表一編號30
    之罪），是本案被告劉美金最後一次販賣第一級毒品海洛因
    係犯罪事實欄五之時間（即附表一編號30之罪），原判決竟
    於被告劉美金犯罪事實欄二(十)（即附表一編號10之罪）主刑
    項下之從刑宣告，容有未洽。被告劉美金執前詞上訴而否認
    犯罪，另被告童福財上訴則認其有供出來源，且認原審量刑
    過重等，雖均無理由（被告劉美金、童福財關於附表一編號
    20、28所示之罪除外，此部分之量刑與原審不同）；又檢察
    官就被告劉美金、童福財部分上訴主張：不應依刑法第59條
    減刑，且認其2人有犯罪之習慣，應令強制工作等語，雖亦
    無理由（理由如前及後述），惟原判決既有上開可議之處，
    自無以維持，應由本院就被告劉美金有關犯罪事實欄二(十)、
    三(十)、(十八)、五部分及被告童福財有關犯罪事實欄三部分及定
    應執行刑部分予以撤銷改判。
  (十)被告劉美金有關犯罪事實欄二(十)、三(十)、(十八)、五部分及被告
    童福財有關犯罪事實欄三部分犯行，審酌被告劉美金、童福
    財分別有犯罪事實欄一前科之品性，有臺灣高等法院被告前
    案紀錄表在卷可稽，其明知海洛因戕害身心，竟販賣予他人
    施用，無視國家杜絕毒品犯罪之禁令，而將毒品販賣或轉讓
    予吸毒者，所為非但增加毒品在社會流通之危險性，且助長
    施用毒品成癮之惡習，戕害他人身心健康，對社會治安亦有
    相當程度之危害，惟念其販賣之海洛數量尚微，惡性尚非重
    大，暨被告童福財犯罪後坦承犯行，表示悔意，態度尚佳，
    被告劉美金犯罪後否認犯行，未示悔意等一切情狀，就被告
    劉美金量處如附表一編號10、20、28、30所示之刑，另被告
    童福財量處如附表一編號11至28所示之刑，並就被告童福財
    主刑部分定其應執行刑如主文第3項所示；另就被告劉美金
    撤銷改判及上訴駁回部分（如後述）主刑部分合併定應執行
    刑如主文第5項所示，以示懲儆。
  (十一)沒收部分：
  1.按毒品危害防制條例第18條第1項前段規定，查獲之第一、
    二級毒品，不問屬於犯人與否，均沒收銷燬之，此所稱「查
    獲之毒品」，係指被查獲而與本案有關之全部毒品而言；至
    同條例第19條第1項所規定，犯第4條至第9條、第12條、第
    13條或第14條第1項、第2項之罪者，其供犯罪所用或因犯罪
    所得之財物均沒收之，所稱「供犯罪所用或因犯罪所得之財
    物」，則係指查獲毒品以外之其他供犯罪所用或因犯罪所得
    之財物而言，並不包括前揭查獲之毒品，縱該查獲之毒品係
    供被告犯罪所用或屬被告犯罪所得之物，仍應依毒品危害防
    制條例第18條第1項前段規定，諭知沒收並銷燬之（最高法
    院95年台上字第5304號判決意旨參照）。次按，刑罰法令關
    於沒收之規定，兼採職權沒收主義與義務沒收主義。職權沒
    收，係指法院就屬於被告所有，供犯罪所用、預備用或因犯
    罪所得之物，仍得本於職權斟酌是否宣告沒收，例如刑法第
    38條第1項第2款、第3款、第3項前段等規定屬之。義務沒收
    ，則又可分為絕對義務沒收與相對義務沒收，前者指凡法條
    有：「不問屬於犯人與否，沒收之」之特別規定者屬之，法
    院就此等物品是否宣告沒收，無斟酌餘地，除已證明滅失者
    外，不問屬於犯人與否或有無查扣，均應宣告沒收，例如刑
    法第38條第1項第1款、第2項、第200條、第205條、第209條
    、第219條、第266條第2項、毒品危害防制條例第18條第1項
    前段等規定屬之；後者則係指供犯罪所用、預備用或因犯罪
    所得之物，如屬於被告所有，即應依法沒收，例如毒品危害
    防制條例第19條第1項前段是。又按，毒品危害防制條例第
    19條第1項：「犯第4條至第9條、第12條、第13條或第14條
    第1項、第2項之罪者，其供犯罪所用或因犯罪所得之財物，
    均沒收之，如全部或一部不能沒收時，追徵其價額或以其財
    產抵償之。」之規定，係採義務沒收主義，以徹底杜絕行為
    人貪取暴利之誘因、工具與結果。凡供販賣毒品所用或因犯
    罪所得之財物，祇要屬於被告所有，即應宣告沒收，不能沒
    收時，追徵其價額或以其財產抵償之，法院並無斟酌沒收與
    否之餘地，應義務宣告沒收者，亦不以當場經搜獲扣押者為
    限。另毒品危害防制條例第19條第1項所謂犯罪所得之財物
    沒收，如不能沒收時，追徵其價額或以其財產抵償者，以實
    際取得之財物為限，如尚未取得者，即無適用該項規定沒收
    之餘地（最高法院98年度台上字第6120號判決參照）。再按
    ，毒品危害防制條例第19條第1項規定性質上係沒收之補充
    規定。其屬於本條所定沒收之標的，如得以直接沒收者，判
    決主文僅宣告沒收即可，不生「追徵其價額」或「以其財產
    抵償之」問題，須沒收之標的全部或一部不能沒收時，始生
    「追徵其價額」或「以其財產抵償之」選項問題。而「追徵
    其價額」或「以其財產抵償之」係屬兩種選項，分別係針對
    現行貨幣以外之其他財產與現行貨幣而言；本規定所稱「追
    徵其價額」者，係指所沒收之物為金錢以外之其他財物而無
    法沒收時，因其實際價值不確定，應追徵其價額，使其繳納
    與原物相當之價額，並無以其財產抵償之問題。倘嗣後追徵
    其金錢價額，不得結果而須以其財產抵償者，要屬行政執行
    機關依強制執行之法律之執行問題，即無不能執行之情形，
    自毋庸諭知「或以其財產抵償之」。如不能沒收之沒收標的
    為金錢時，因價值確定，判決主文直接宣告「以其財產抵償
    之」即可，不發生追徵價額之問題（最高法院99年度第5次
    刑事庭會議決議參照）。另按在共同正犯之場合，基於共同
    犯罪行為，應由共犯各負全部責任之理論，對於共犯間「供
    犯罪所用或犯罪預備之物」，祇要屬於共犯中一人所有，即
    得對於其餘共犯為沒收之諭知。
  2.被告劉美金就犯罪事實欄二(十)販賣第一級毒品海洛因所得1,
    000元，雖未扣案，然既為被告劉美金販賣第一級毒品海洛
    因所得之財物，應依毒品危害防制條例第19條第1項之規定
    ，於附表一編號10所示主刑項下之從刑宣告沒收，並諭知如
    全部或一部不能沒收時，以被告劉美金之財產抵償之。
  3.又被告劉美金、童福財共同於犯罪事實欄三(一)販賣第一級毒
    品海洛因所得2,000元，犯罪事實欄三(二)販賣第一級毒品海
    洛因所得1,000元，犯罪事實欄三(三)販賣第一級毒品海洛因
    所得1,000元，犯罪事實欄三(四)販賣第一級毒品海洛因所得
    美金100元，犯罪事實欄三(五)販賣第一級毒品海洛因所得500
    元，犯罪事實欄三(六)販賣第一級毒品海洛因所得2,000元，
    犯罪事實欄三(七)販賣第一級毒品海洛因所得2,000元，犯罪
    事實欄三(八)販賣第一級毒品海洛因所得2,000元，犯罪事實
    欄三(九)販賣第一級毒品海洛因所得2,000元，犯罪事實欄三
    (十)販賣第一級毒品海洛因所得3,000元，犯罪事實欄三(十一)販
    賣第一級毒品海洛因所得1,000元，犯罪事實欄三(十二)販賣第
    一級毒品海洛因所得1,500元，犯罪事實欄三(十三)販賣第一級
    毒品海洛因所得2,000元，犯罪事實欄三(十四)販賣第一級毒品
    海洛因所得1,000元，犯罪事實欄三(十五)販賣第一級毒品海洛
    因所得1,000元，犯罪事實欄三(十六)販賣第一級毒品海洛因所
    得3,000元，犯罪事實欄三(十七)販賣第一級毒品海洛因所得1,0
    00元，犯罪事實欄三(十八)販賣第一級毒品海洛因所得1,000元
    ，雖均未扣案，然既為被告劉美金、童福財共同販賣第一級
    毒品海洛因所得之財物，應依毒品危害防制條例第19條第1
    項之規定，各於附表一編號11至28所示主刑項下之從刑宣告
    連帶沒收，並諭知如全部或一部不能沒收時，以被告劉美金
    、童福財2人之財產連帶抵償之。
  4.另被告劉美金與某「姓名、年籍均不詳之成年男子」共同就
    犯罪事實欄五販賣第一級海洛因所得1,000元，雖未扣案，
    然既為被告劉美金、某「姓名、年籍均不詳之成年男子」共
    同販賣第一級毒品海洛因所得之財物，應依毒品危害防制條
    例第19條第1項之規定，於附表一編號30所示主刑項下之從
    刑宣告連帶沒收，並諭知如全部或一部不能沒收時，以被告
    劉美金、某「姓名、年籍均不詳之成年男子」2人之財產連
    帶抵償之。
  5.又按以營利為目的販入毒品，經多次販賣後，持有剩餘毒品
    被查獲，其各次販賣毒品行為，固應併合處罰，惟該持有剩
    餘毒品之低度行為，應僅為最後一次販賣毒品之高度行為所
    吸收，不另論罪，故就該查獲之剩餘毒品，祇能於最後一次
    之販賣毒品罪宣告沒收銷燬，不得於各次販賣毒品罪均宣告
    沒收銷燬（最高法院97年度臺上字第3258號判決參照）。本
    件扣案附表二編號1至5所示之物，經送請行政院衛生署草屯
    療養院鑑定結果，均檢出海洛因，有該院99年5月18日草療
    鑑字第0990500106號鑑定書1紙在卷可稽（見臺灣臺中地方
    法院檢察署99年度偵字第11047號卷第121、122頁，驗餘數
    量如附表二編號1至5備註欄所載），而被告劉美金於100年5
    月2日原審審理時業已供稱：「海洛因是從黃月泳那裡拿來
    的，本來想要賣給別人，但是沒有賣成。」（見原審卷(二)第
    205頁背面），是該附表二編號1至5所示之物顯係被告劉美
    金販賣第1級毒品後剩餘之毒品。又盛裝之包裝袋部分，依
    現今所採用之鑑驗方式，包裝袋部分仍會殘留微量毒品，而
    無法將之完全析離，自應就包裝部分，依毒品危害防制條例
    第18條第1項前段之規定，一併於被告劉美金本案最後一次
    販賣第一級毒品海洛因即附表一編號30所示主刑項下之從刑
    宣告沒收銷燬。至鑑驗所耗損之第一級毒品，既已滅失，自
    不另為沒收銷燬之諭知。
七、上訴駁回部分：
    被告劉美金就犯罪事實欄二(一)至(九)、三(一)至(九)、(十一)至(十七)、五
    至七、被告劉美金與林榮鋒共同就犯罪事實欄四部分，原判
    決適用毒品危害防制條例第4條第1項、第8條第1項、第19條
    第1項、刑法第11條、第28條、第47條第1項、第59條、第51
    條第5款規定，並審酌被告劉美金、林榮鋒分別有犯罪事實
    欄一前科之品性，有臺灣高等法院被告前案紀錄表在卷可稽
    ，其等明知海洛因戕害身心，竟予販賣或無償轉讓予他人施
    用，無視國家杜絕毒品犯罪之禁令，而將毒品販賣或轉讓予
    吸毒者，所為非但增加毒品在社會流通之危險性，且助長施
    用毒品成癮之惡習，戕害他人身心健康，對社會治安亦有相
    當程度之危害，惟念其販賣及轉讓之海洛數量尚微，惡性尚
    非重大，暨被告劉美金、林榮鋒犯罪後否認犯行，未示悔意
    ，其等態度無從為量刑之有利認定等一切情狀，認起訴檢察
    官具體求處被告劉美金、林榮鋒無期徒刑，原審蒞庭檢察官
    具體求處被告劉美金無期徒刑、被告林榮鋒期徒刑17年，均
    屬過重，應分別量處被告劉美金如附表一編號1至9、11至19
    、21至27、29、31至33所示之刑，被告林榮鋒如附表一編號
    29所示之刑。並認沒收部分：1.被告劉美金於犯罪事實欄二
    (一)販賣第一級毒品海洛因所得800元，犯罪事實欄二(二)販賣
    第一級毒品海洛因所得1,500元，犯罪事實欄二(三)販賣第一
    級毒品海洛因所得1,000元，犯罪事實欄二(四)販賣第一級毒
    品海洛因所得1,000元，犯罪事實欄二(五)販賣第一級毒品海
    洛因所得1,000元，犯罪事實欄二(六)販賣第一級毒品海洛因
    所得1,000元，犯罪事實欄二(七)販賣第一級毒品海洛因所得
    1,000元，犯罪事實欄二(八)販賣第一級毒品海洛因所得3,000
    元，犯罪事實欄二(九)販賣第一級毒品海洛因所得1,0 00元，
    雖均未扣案，然既為被告劉美金販賣第一級毒品海洛因所得
    之財物，應依毒品危害防制條例第19條第1項之規定，各於
    附表一編號1至9所示主刑項下之從刑宣告沒收，並諭知如全
    部或一部不能沒收時，以被告劉美金之財產抵償之（另原審
    判決關於被告劉美金就附表一編號10部分業經撤銷，其沒收
    說明如前開撤銷部分）。2.被告劉美金就與童福財共同於犯
    罪事實欄三(一)販賣第一級毒品海洛因所得2,000元，犯罪事
    實欄三(二)販賣第一級毒品海洛因所得1,000元，犯罪事實欄
    三(三)販賣第一級毒品海洛因所得1,000元，犯罪事實欄三(四)
    販賣第一級毒品海洛因所得美金100元，犯罪事實欄三(五)販
    賣第一級毒品海洛因所得500元，犯罪事實欄三(六)販賣第一
    級毒品海洛因所得2,000元，犯罪事實欄三(七)販賣第一級毒
    品海洛因所得2,000元，犯罪事實欄三(八)販賣第一級毒品海
    洛因所得2,000元，犯罪事實欄三(九)販賣第一級毒品海洛因
    所得2,0 00元，犯罪事實欄三(十一)販賣第一級毒品海洛因所得
    1,000元，犯罪事實欄三(十二)販賣第一級毒品海洛因所得1,500
    元，犯罪事實欄三(十三)販賣第一級毒品海洛因所得2,000元，
    犯罪事實欄三(十四)販賣第一級毒品海洛因所得1,000元，犯罪
    事實欄三(十五)販賣第一級毒品海洛因所得1,000元，犯罪事實
    欄三(十六)販賣第一級毒品海洛因所得3,000元，犯罪事實欄三
    (十七)販賣第一級毒品海洛因所得1,000元，雖均未扣案，然既
    為被告劉美金與童福財共同販賣第一級毒品海洛因所得之財
    物，應依毒品危害防制條例第19條第1項之規定，各於附表
    一編號11至19、21至27所示主刑項下之從刑宣告連帶沒收，
    並諭知如全部或一部不能沒收時，以被告劉美金、童福財2
    人之財產連帶抵償之（另原判決關於被告劉美金就附表一編
    號20、28部分業經撤銷，其沒收說明如前開撤銷部分）。
    3.被告劉美金、林榮鋒共同於犯罪事實欄四販賣第一級毒品
    海洛因所得2,000元，雖未扣案，然既為被告劉美金、林榮
    鋒共同販賣第一級毒品海洛因所得之財物，應依毒品危害防
    制條例第19條第1項之規定，於附表一編號29所示主刑項下
    之從刑宣告連帶沒收，並諭知如全部或一部不能沒收時，以
    被告劉美金、林榮鋒2人之財產連帶抵償之。（另原審判決
    關於犯罪事實欄五被告劉美金就附表一編號30部分業經撤銷
    ，其沒收說明如前開撤銷部分）。4.被告劉美金與同案被告
    鍾作勳共同於犯罪事實欄六販賣第一級毒品海洛因所得1,00
    0元，雖未扣案，然既為被告劉美金、同案被告鍾作勳共同
    販賣第一級毒品海洛因所得之財物，應依毒品危害防制條例
    第19條第1項之規定，於附表一編號31所示主刑項下之從刑
    宣告連帶沒收，並諭知如全部或一部不能沒收時，以被告劉
    美金、鍾作勳2人之財產連帶抵償之。5.另扣案附表二編號6
    至8所示之物，經送請行政院衛生署草屯療養院鑑定結果，
    雖均檢出甲基安非他命，有該院99年5月18日草療鑑字第099
    0500106號鑑定書1紙在卷可稽（見99年度偵字第11047號卷
    第121頁至第122頁)，惟被告劉美金於原審中業已供稱：安
    非他命是我自己使用的等語（見原審卷(二)第205頁背面），
    是該部分並非本案被告劉美金販賣第1級毒品後剩餘之毒品
    ，自不另為沒收銷燬之諭知。6.扣案附表五編號1、2所示之
    物，經送請行政院衛生署草屯療養院鑑定結果，雖均檢出海
    洛因，有該院99年5月18日草療鑑字第0990500106號鑑定書1
    紙在卷可稽（見99年度偵字第11047號卷第121、122頁)，惟
    被告鍾作勳於原審審理中業已供稱：「查獲海洛因2包是自
    己吸食用的，不是販賣用的」等語（見原審卷(二)第205頁背
    面），復查無積極事證足資證明為本案被告劉美金、鍾作勳
    販賣第1級毒品後剩餘之毒品，自不另為沒收銷燬之諭知。
    7.扣案附表三、附表四、附表五編號3、附表六所示之物，
    被告劉美金、鍾作勳均否認係供渠等犯本案或因本案犯罪所
    得之物，復查無積極事證足資證明確與本案犯罪有關，自不
    得宣告沒收。8.被告劉美金於犯罪事實欄二、被告劉美金與
    童福財共同於犯罪事實欄三、被告劉美金與林榮鋒共同於犯
    罪事實欄四、被告劉美金與某「姓名、年籍均不詳之成年男
    子」共同於犯罪事實欄五、被告劉美金與同案被告鍾作勳共
    同於犯罪事實欄六販賣海洛因，被告劉美金與同案被告鍾作
    勳共同於犯罪事實欄七轉讓海洛因所用之門號0000000000行
    動電話，被告林榮鋒於100年5月2日原審審理時供稱：「000
    0000000行動電話不是我拿給劉美金，是戴錦龍向劉美金買
    毒品，沒有錢可以付，才將該行動電話押在劉美金那裡的，
    我不知道劉美金會拿來使用」等語（見原審卷(二)卷第205頁
    ），核與卷附000000 0000門號家樂福電信門號申請書及戴
    錦龍全民健康保險卡、國民身分證正、反面影本相符（見臺
    中市警察局中市警刑字第0990 033480號卷第77、78頁），
    足認門號0000000000行動電話為第三人戴錦龍所有，並非被
    告劉美金、童福財、林榮鍾、同案被告鍾作勳所有之物，復
    查無積極事證足資證明第三人戴錦龍即為犯罪事實欄五之某
    「姓名、年籍均不詳之成年男子」，爰就該部分不另為沒收
    之諭知等情，核其認事、用法、量刑均無不當。被告劉美金
    、林榮鋒執前詞上訴而否認犯罪，並無理由；另檢察官就被
    告劉美金部分上訴主張：不應依刑法第59條減刑，且認其有
    犯罪之習慣，應令強制工作等語，亦無理由（理由如前及後
    述），均應予駁回。
八、起訴檢察官雖另請求宣告被告劉美金、童福財、林榮鋒於刑
    之執行前，令入勞動場所強制工作，另檢察官上訴雖請求宣
    告被告劉美金、童福財於刑之執行前，令入勞動場所強制工
    作。惟按有犯罪之習慣或因遊蕩或懶惰成習而犯罪者，於刑
    之執行前，令入勞動場所，強制工作，刑法第90條第1項固
    定有明文，然保安處分係對受處分人將來之危險性所為拘束
    其身體、自由之處置，以達教化與治療之目的，為刑罰之補
    充制度，本諸法治國家保障人權之原理及刑法之保護作用，
    其法律規定之內容，應受比例原則之規範，使保安處分之宣
    告，與行為人所為行為之嚴重性，行為人所表現之危險性，
    及對行為人未來行為之期待性相當（司法院大法官會議釋字
    第47 1號解釋可資參照）。次按保安處分係針對受處分人將
    來之危險性所為之處置，以達教化、治療之目的，為刑罰之
    補充制度。我國現行刑法採刑罰與保安處分雙軌制，係在維
    持行為責任之刑罰原則下，為協助行為人再社會化之功能，
    以及改善行為人潛在之危險性格，期能達成根治犯罪原因、
    預防犯罪之特別目的。是保安處分中之強制工作，旨在對欠
    缺正確工作觀念或無正常工作因而習慣犯罪者，強制其從事
    勞動，學習一技之長及正確之謀生觀念，使其日後重返社會
    ，能適應社會生活。而保安處分之宣告，與行為人所為行為
    之嚴重性、行為人所表現之危險性及對於行為人未來行為之
    期待性相當之意旨而制定，由法院視行為人之危險性格，決
    定應否令入勞動處所強制工作，以達預防之目的。所謂「有
    犯罪之習慣」則指對於犯罪以為日常之惰性行為，乃一種犯
    罪之習性，至所犯之罪名為何，是否同一，則非所問；而行
    為人是否構成累犯，尤非決定其是否有犯罪習慣之唯一標準
    （最高法院95年度臺上字第6446號判決亦可參照）。另按行
    為人有無令入勞動場所強制工作之必要，應審酌其行為之常
    習性、嚴重性、危險性及對未來行為之期待性，依比例原則
    決定之（最高法院95年度臺上字第6571號判決亦可參照）。
    本件審酌被告劉美金、童福財、林榮鋒本案犯罪之情節，其
    等行為表現之嚴重性、危險性應非達於無可容忍之程度，且
    被告童福財犯後終能坦承犯行之犯罪後態度，暨被告劉美金
    、童福財、林榮鋒有關犯罪事實一所載前科，尚難認被告劉
    美金、童福財、林榮鋒係屬有犯罪之習慣之人，依憲法比例
    原則之規範，認本件量處被告劉美金、童福財、林榮鋒如主
    文所示之刑，足對其產生矯正策勵之作用，是本件尚無宣告
    於刑之執行前，令被告劉美金、童福財、林榮鋒入勞動場所
    強制工作之必要，檢察官就被告劉美金、童福財該部分之上
    訴，為無理由，應予駁回。
據上論斷，應依刑事訴訟法第368條、第369條第1項前段、第364
條、第299條第1項前段，毒品危害防制條例第4條第1項、第17條
第2項、第18條第1項前段、第19條第1項、刑法第11條、第28條
、第47條第1項、第59條、第51條第5款，判決如主文。
本案經檢察官沈淑宜到庭執行職務。
中    華    民    國   100    年    9     月     6    日
            刑事第五庭  審判長法  官  趙  春  碧
                              法  官  賴  恭  利
                              法  官  卓  進  仕
以上正本證明與原本無異。
如不服本判決應於收受送達後10日內向本院提出上訴書狀，其未
敘述上訴理由者，並得於提起上訴後10日內向本院補提理由書狀
（均須按他造當事人之人數附繕本）「切勿逕送上級法院」。
                              書記官  郭  振  祥
中    華    民    國   100    年    9     月     6    日
附表一：
┌──┬───────────┬────────────────────────────┐
│編號│    犯  罪  事  實    │         罪       刑       之       宣       告         │
├──┼───────────┼────────────────────────────┤
│ 1  │如犯罪事實欄二(一)所載  │劉美金販賣第一級毒品，處有期徒刑拾伍年參月。未扣案之販賣│
│    │                      │毒品所得新臺幣捌佰元沒收，如全部或一部不能沒收時，以其財│
│    │                      │產抵償之。                                              │
├──┼───────────┼────────────────────────────┤
│ 2  │如犯罪事實欄二(二)所載  │劉美金販賣第一級毒品，處有期徒刑拾伍年伍月。未扣案之販賣│
│    │                      │毒品所得新臺幣壹仟伍佰元沒收，如全部或一部不能沒收時，以│
│    │                      │其財產抵償之。                                          │
├──┼───────────┼────────────────────────────┤
│ 3  │如犯罪事實欄二(三)所載  │劉美金販賣第一級毒品，處有期徒刑拾伍年肆月。未扣案之販賣│
│    │                      │毒品所得新臺幣壹仟元沒收，如全部或一部不能沒收時，以其財│
│    │                      │產抵償之。                                              │
├──┼───────────┼────────────────────────────┤
│ 4  │如犯罪事實欄二(四)所載  │劉美金販賣第一級毒品，處有期徒刑拾伍年肆月。未扣案之販賣│
│    │                      │毒品所得新臺幣壹仟元沒收，如全部或一部不能沒收時，以其財│
│    │                      │產抵償之。                                              │
├──┼───────────┼────────────────────────────┤
│ 5  │如犯罪事實欄二(五)所載  │劉美金販賣第一級毒品，處有期徒刑拾伍年肆月。未扣案之販賣│
│    │                      │毒品所得新臺幣壹仟元沒收，如全部或一部不能沒收時，以其財│
│    │                      │產抵償之。                                              │
├──┼───────────┼────────────────────────────┤
│ 6  │如犯罪事實欄二(六)所載  │劉美金販賣第一級毒品，處有期徒刑拾伍年肆月。未扣案之販賣│
│    │                      │毒品所得新臺幣壹仟元沒收，如全部或一部不能沒收時，以其財│
│    │                      │產抵償之。                                              │
├──┼───────────┼────────────────────────────┤
│ 7  │如犯罪事實欄二(七)所載  │劉美金販賣第一級毒品，處有期徒刑拾伍年肆月。未扣案之販賣│
│    │                      │毒品所得新臺幣壹仟元沒收，如全部或一部不能沒收時，以其財│
│    │                      │產抵償之。                                              │
├──┼───────────┼────────────────────────────┤
│ 8  │如犯罪事實欄二(八)所載  │劉美金販賣第一級毒品，處有期徒刑拾伍年拾月。未扣案之販賣│
│    │                      │毒品所得新臺幣參仟元沒收，如全部或一部不能沒收時，以其財│
│    │                      │產抵償之。                                              │
├──┼───────────┼────────────────────────────┤
│ 9  │如犯罪事實欄二(九)所載  │劉美金販賣第一級毒品，處有期徒刑拾伍年肆月。未扣案之販賣│
│    │                      │毒品所得新臺幣壹仟元沒收，如全部或一部不能沒收時，以其財│
│    │                      │產抵償之。                                              │
├──┼───────────┼────────────────────────────┤
│ 10 │如犯罪事實欄二(十)所載  │劉美金販賣第一級毒品，處有期徒刑拾伍年肆月。未扣案之販賣│
│    │                      │毒品所得新臺幣壹仟元沒收，如全部或一部不能沒收時，以其財│
│    │                      │產抵償之。                                              │
├──┼───────────┼────────────────────────────┤
│ 11 │如犯罪事實欄三(一)所載  │劉美金、童福財共同販賣第一級毒品。劉美金處有期徒刑拾伍年│
│    │                      │捌月，童福財，累犯，處有期徒刑捌年貳月。未扣案之販賣毒品│
│    │                      │所得新臺幣貳仟元連帶沒收，如全部或一部不能沒收時，以其等│
│    │                      │財產連帶抵償之。                                        │
├──┼───────────┼────────────────────────────┤
│ 12 │如犯罪事實欄三(二)所載  │劉美金、童福財共同販賣第一級毒品。劉美金處有期徒刑拾伍年│
│    │                      │肆月，童福財，累犯，處有期徒刑捌年。未扣案之販賣毒品所得│
│    │                      │新臺幣壹仟元連帶沒收，如全部或一部不能沒收時，以其等財產│
│    │                      │連帶抵償之。                                            │
├──┼───────────┼────────────────────────────┤
│ 13 │如犯罪事實欄三(三)所載  │劉美金、童福財共同販賣第一級毒品。劉美金處有期徒刑拾伍年│
│    │                      │肆月，童福財，累犯，處有期徒刑捌年。未扣案之販賣毒品所得│
│    │                      │新臺幣壹仟元連帶沒收，如全部或一部不能沒收時，以其等財產│
│    │                      │連帶抵償之。                                            │
├──┼───────────┼────────────────────────────┤
│ 14 │如犯罪事實欄三(四)所載  │劉美金、童福財共同販賣第一級毒品。劉美金處有期徒刑拾伍年│
│    │                      │拾月，童福財，累犯，處有期徒刑捌年參月。未扣案之販賣毒品│
│    │                      │所得美金臺佰元連帶沒收，如全部或一部不能沒收時，以其等財│
│    │                      │產連帶抵償之。                                          │
├──┼───────────┼────────────────────────────┤
│ 15 │如犯罪事實欄三(五)所載  │劉美金、童福財共同販賣第一級毒品。劉美金處有期徒刑拾伍年│
│    │                      │貳月，童福財，累犯，處有期徒刑柒年捌月。未扣案之販賣毒品│
│    │                      │所得新臺幣伍佰元連帶沒收，如全部或一部不能沒收時，以其等│
│    │                      │財產連帶抵償之。                                        │
├──┼───────────┼────────────────────────────┤
│ 16 │如犯罪事實欄三(六)所載  │劉美金、童福財共同販賣第一級毒品。劉美金處有期徒刑拾伍年│
│    │                      │捌月，童福財，累犯，處有期徒刑捌年貳月。未扣案之販賣毒品│
│    │                      │所得新臺幣貳仟元連帶沒收，如全部或一部不能沒收時，以其等│
│    │                      │財產連帶抵償之。                                        │
├──┼───────────┼────────────────────────────┤
│ 17 │如犯罪事實欄三(七)所載  │劉美金、童福財共同販賣第一級毒品。劉美金處有期徒刑拾伍年│
│    │                      │捌月，童福財，累犯，處有期徒刑捌年貳月。未扣案之販賣毒品│
│    │                      │所得新臺幣貳仟元連帶沒收，如全部或一部不能沒收時，以其等│
│    │                      │財產連帶抵償之。                                        │
├──┼───────────┼────────────────────────────┤
│ 18 │如犯罪事實欄三(八)所載  │劉美金、童福財共同販賣第一級毒品。劉美金處有期徒刑拾伍年│
│    │                      │捌月，童福財，累犯，處有期徒刑捌年貳月。未扣案之販賣毒品│
│    │                      │所得新臺幣貳仟元連帶沒收，如全部或一部不能沒收時，以其等│
│    │                      │財產連帶抵償之。                                        │
├──┼───────────┼────────────────────────────┤
│ 19 │如犯罪事實欄三(九)所載  │劉美金、童福財共同販賣第一級毒品。劉美金處有期徒刑拾伍年│
│    │                      │捌月，童福財，累犯，處有期徒刑捌年貳月。未扣案之販賣毒品│
│    │                      │所得新臺幣貳仟元連帶沒收，如全部或一部不能沒收時，以其等│
│    │                      │財產連帶抵償之。                                        │
├──┼───────────┼────────────────────────────┤
│ 20 │如犯罪事實欄三(十)所載  │劉美金、童福財共同販賣第一級毒品。劉美金處有期徒刑拾伍年│
│    │                      │拾月，童福財，累犯，處有期徒刑捌年參月。未扣案之販賣毒品│
│    │                      │所得新臺幣參仟元連帶沒收，如全部或一部不能沒收時，以其等│
│    │                      │財產連帶抵償之。                                        │
├──┼───────────┼────────────────────────────┤
│ 21 │如犯罪事實欄三(十一)所載  │劉美金、童福財共同販賣第一級毒品。劉美金處有期徒刑拾伍年│
│    │                      │肆月，童福財，累犯，處有期徒刑捌年。未扣案之販賣毒品所得│
│    │                      │新臺幣壹仟元連帶沒收，如全部或一部不能沒收時，以其等財產│
│    │                      │連帶抵償之。                                            │
├──┼───────────┼────────────────────────────┤
│ 22 │如犯罪事實欄三(十二)所載  │劉美金、童福財共同販賣第一級毒品。劉美金處有期徒刑拾伍年│
│    │                      │伍月，童福財，累犯，處有期徒刑捌年壹月。未扣案之販賣毒品│
│    │                      │所得新臺幣壹仟伍佰元連帶沒收，如全部或一部不能沒收時，以│
│    │                      │其等財產連帶抵償之。                                    │
├──┼───────────┼────────────────────────────┤
│ 23 │如犯罪事實欄三(十三)所載  │劉美金、童福財共同販賣第一級毒品。劉美金處有期徒刑拾伍年│
│    │                      │捌月，童福財，累犯，處有期徒刑捌年貳月。未扣案之販賣毒品│
│    │                      │所得新臺幣貳仟元連帶沒收，如全部或一部不能沒收時，以其等│
│    │                      │財產連帶抵償之。                                        │
├──┼───────────┼────────────────────────────┤
│ 24 │如犯罪事實欄三(十四)所載  │劉美金、童福財共同販賣第一級毒品。劉美金處有期徒刑拾伍年│
│    │                      │肆月，童福財，累犯，處有期徒刑捌年。未扣案之販賣毒品所得│
│    │                      │新臺幣壹仟元連帶沒收，如全部或一部不能沒收時，以其等財產│
│    │                      │連帶抵償之。                                            │
├──┼───────────┼────────────────────────────┤
│ 25 │如犯罪事實欄三(十五)所載  │劉美金、童福財共同販賣第一級毒品。劉美金處有期徒刑拾伍年│
│    │                      │肆月，童福財，累犯，處有期徒刑捌年。未扣案之販賣毒品所得│
│    │                      │新臺幣壹仟元連帶沒收，如全部或一部不能沒收時，以其等財產│
│    │                      │連帶抵償之。                                            │
├──┼───────────┼────────────────────────────┤
│ 26 │如犯罪事實欄三(十六)所載  │劉美金、童福財共同販賣第一級毒品。劉美金處有期徒刑拾伍年│
│    │                      │拾月，童福財，累犯，處有期徒刑捌年參月。未扣案之販賣毒品│
│    │                      │所得新臺幣參仟元連帶沒收，如全部或一部不能沒收時，以其等│
│    │                      │財產連帶抵償之。                                        │
├──┼───────────┼────────────────────────────┤
│ 27 │如犯罪事實欄三(十七)所載  │劉美金、童福財共同販賣第一級毒品。劉美金處有期徒刑拾伍年│
│    │                      │肆月，童福財，累犯，處有期徒刑捌年。未扣案之販賣毒品所得│
│    │                      │新臺幣壹仟元連帶沒收，如全部或一部不能沒收時，以其等財產│
│    │                      │連帶抵償之。                                            │
├──┼───────────┼────────────────────────────┤
│ 28 │如犯罪事實欄三(十八)所載  │劉美金、童福財共同販賣第一級毒品。劉美金處有期徒刑拾伍年│
│    │                      │肆月，童福財，累犯，處有期徒刑捌年。未扣案之販賣毒品所得│
│    │                      │新臺幣壹仟元連帶沒收，如全部或一部不能沒收時，以其等財產│
│    │                      │連帶抵償之。                                            │
├──┼───────────┼────────────────────────────┤
│ 29 │如犯罪事實欄四所載    │劉美金、林榮鋒共同販賣第一級毒品。劉美金處有期徒刑拾伍年│
│    │                      │捌月，林榮鋒，累犯，處有期徒刑拾伍年拾月。未扣案之販賣毒│
│    │                      │品所得新臺幣貳仟元連帶沒收，如全部或一部不能沒收時，以其│
│    │                      │等財產連帶抵償之。                                      │
├──┼───────────┼────────────────────────────┤
│ 30 │如犯罪事實欄五所載    │劉美金共同販賣第一級毒品，處有期徒刑拾伍年肆月。扣案附表│
│    │                      │二編號1至5所示之物（含包裝袋）沒收銷燬、未扣案之販賣毒品│
│    │                      │所得新臺幣壹仟元與某「姓名、年籍均不詳之成年男子」連帶沒│
│    │                      │收，如全部或一部不能沒收時，以其等財產連帶抵償之。      │
├──┼───────────┼────────────────────────────┤
│ 31 │如犯罪事實欄六所載    │劉美金共同販賣第一級毒品，處有期徒刑拾伍年肆月。未扣案之│
│    │                      │販賣毒品所得新臺幣壹仟元與鍾作勳連帶沒收，如全部或一部不│
│    │                      │能沒收時，以其等財產連帶抵償之。                        │
│    │                      │                                                        │
├──┼───────────┼────────────────────────────┤
│ 32 │如犯罪事實欄七(一)所載  │劉美金共同轉讓第一級毒品，處有期徒刑壹年貳月。          │
├──┼───────────┼────────────────────────────┤
│ 33 │如犯罪事實欄七(二)所載  │劉美金共同轉讓第一級毒品，處有期徒刑壹年肆月。          │
└──┴───────────┴────────────────────────────┘
附表二：
┌──┬──────┬──┬───────────────────┐
│編號│扣   案   物│數量│備                                  註│
├──┼──────┼──┼───────────────────┤
│ 1  │海洛因      │1包 │送驗數量1.8129公克，驗餘數量1.8112公克│
│ 2  │海洛因      │1包 │送驗數量0.2998公克，驗餘數量0.2965公克│
│ 3  │海洛因      │1包 │送驗數量0.2228公克，驗餘數量0.2214公克│
│ 4  │海洛因      │1包 │送驗數量0.0485公克，驗餘數量0.0472公克│
│ 5  │海洛因      │1包 │送驗數量0.0781公克，驗餘數量0.0771公克│
│ 6  │甲基安非他命│1包 │送驗數量0.1134公克，驗餘數量0.1129公克│
│ 7  │甲基安非他命│1包 │送驗數量0.1586公克，驗餘數量0.1580公克│
│ 8  │甲基安非他命│1包 │送驗數量3.1163公克，驗餘數量3.1148公克│
└──┴──────┴──┴───────────────────┘
附表三：
┌──┬─────────────┬──┬──────────┐
│編號│扣          案          物│數量│備               註 │
├──┼─────────────┼──┼──────────┤
│ 1  │氣體動力式槍枝            │1支 │                    │
│ 2  │鋼珠                      │1瓶 │                    │
│ 3  │手機(序號000000000000000) │1支 │內裝0000000000SIM卡 │
│ 4  │手機(序號00000000000000） │1支 │內裝0000000000SIM卡 │
└──┴─────────────┴──┴──────────┘
附表四：
┌──┬───────┬──┐
│編號│扣案物        │數量│
├──┼───────┼──┤
│ 1  │安非他命吸食器│1組 │
│ 2  │夾鏈袋        │1包 │
└──┴───────┴──┘
附表五：
┌──┬────┬──┬───────────────────┐
│編號│扣 案 物│數量│備                                  註│
├──┼────┼──┼───────────────────┤
│ 1  │海洛因  │1包 │送驗數量0.6974公克，驗餘數量0.6963公克│
│ 2  │海洛因  │1包 │送驗數量0.1010公克，驗餘數量0.1005公克│
│ 3  │注射針筒│5支 │                                      │
└──┴────┴──┴───────────────────┘
附表六：
┌──┬───────────┬──┐
│編號│扣        案        物│數量│
├──┼───────────┼──┤
│ 1  │許春珠全民健康保險卡  │1張 │
├──┼───────────┼──┤
│ 2  │許春珠汽車汽車駕駛執照│1張 │
└──┴───────────┴──┘
附錄本案論罪科刑法條：
毒品危害防制條例第4條第1項
製造、運輸、販賣第一級毒品者，處死刑或無期徒刑；處無期徒
刑者，得併科新臺幣2千萬元以下罰金。
毒品危害防制條例第8條第1項
轉讓第一級毒品者，處1年以上7年以下有期徒刑，得併科新臺幣
1百萬元以下罰金。